臺灣屏東地方法院刑事判決
                                      109年度訴字第386號
                                      109年度訴字第851號
公  訴  人  臺灣屏東地方檢察署檢察官
被      告  林汶良




選任辯護人  翁銘隆律師（109年度訴字第386號）
指定辯護人  黃瀕寬律師（109年度訴字第851號）
被      告  李易穎


選任辯護人  洪秀峯律師（109年度訴字第386號）
被      告  葉冠侑


選任辯護人  侯捷翔律師
被      告  劉冠志



上列被告因詐欺等案件，經檢察官提起公訴（109年度偵字第928
號、第4292號）及追加起訴（109年度偵字第3107號、第5090號
、第6537號、第7812號），經本院合併審理，並判決如下：
    主  文
壬○○犯如附表一編號一至三十九所示之罪，各處如附表一編號一
至三十九所示之刑及沒收。應執行有期徒刑玖年。
庚○○犯如附表一編號一至十八、二十至二十九、三十二至三十七
、三十九所示之罪，各處如附表一編號一至十八、二十至二十九
、三十二至三十七、三十九所示之刑及沒收。應執行有期徒刑柒
年。其餘被訴部分（即附表一編號十九、三十、三十一、三十八
）無罪。
Ｄ○○犯如附表一編號十九、三十、三十一、三十八所示之罪，各
處如附表一編號十九、三十、三十一、三十八所示之刑及沒收。
應執行有期徒刑貳年。其餘被訴部分（即附表一編號一至十八、
二十至二十九、三十二至三十七、三十九）無罪。
劉冠志犯如附表一編號三十九所示之罪，處如附表一編號三十九
所示之刑及沒收。
    事  實
一、壬○○於民國108年1月間基於發起、主持、操縱及指揮犯罪組
    織及招募他人加入犯罪組織之犯意，發起以實施詐術為手段
    ，具有持續性及牟利性之結構性電信詐欺犯罪組織（下稱本
    案犯罪組織），並於108年1月間招募庚○○、於108年9月間招
    募Ｄ○○、洪國欽加入本案犯罪組織，庚○○、Ｄ○○、洪國欽（由
    本院另行審結）均應允加入而分別基於共同參與犯罪組織之
    犯意，參與本案犯罪組織，洪國欽復於108年9月間，招募劉
    冠志、潘奕宏（由本院另行審結）加入該組織，劉冠志、潘
    奕宏均應允加入而分別基於共同參與犯罪組織之犯意，參與
    本案犯罪組織，且真實姓名年籍不詳、綽號「經典開山斧」
    （下稱「經典開山斧」）之人亦於不詳時日基於參與犯罪組
    織之犯意，參與本案犯罪組織。壬○○自108年1月26日起，陸
    續承租位於屏東縣○○市○○路0段000號7樓、屏東縣○○鄉○○路0
    00號之6、屏東縣○○鄉○○路00巷00號之房屋，作為詐騙機房
    使用，並負責取得被害人聯絡方式及下達指令指示詐欺集團
    成員撥打詐騙電話、提領贓款，庚○○、Ｄ○○負責撥打詐騙電
    話，洪國欽負責居中聯繫車手，並收取車手提領之詐騙贓款
    ，再持以上繳詐欺集團上游成員，集團內之成員並可依所約
    定之比例朋分贓款（壬○○分得35％，實施詐術之人分得20％）
    ，劉冠志、潘奕宏則負責提領詐騙贓款之工作。
二、壬○○、庚○○、Ｄ○○、洪國欽、劉冠志、潘奕宏所為犯行，分
    述如下：
　㈠壬○○、庚○○與「經典開山斧」及如附表1編號1-18、20-29、3
    2-37「詐騙方式及經過」欄所示詐欺集團成員共同意圖為自
    己不法所有，基於三人以上共同詐欺取財及洗錢之犯意聯絡
    ，由庚○○以附表1編號1-18、20-29、32-37「詐騙方式及經
    過」欄所示詐術，對附表1編號1-18、20-29、32-37所示受
    詐騙人行使詐術，致其等陷於錯誤而匯款，再由詐欺集團成
    員提領如附表1編號1-18、20-29、32-34、36、37所示之款
    項，製造金流之斷點致檢警無從追查，以此方式掩飾及隱匿
    前揭犯罪所得之來源及去向；而附表1編號35所示受詐騙人
    所匯之款項，經銀行圈存而未遭提領，該筆詐欺犯罪所得之
    去向及所在乃未因此掩飾或隱匿而未遂。
　㈡壬○○、Ｄ○○與「經典開山斧」及如附表1編號19、30、31、38
    「詐騙方式及經過」欄所示詐欺集團成員共同意圖為自己不
    法所有，基於三人以上共同詐欺取財及洗錢之犯意聯絡，由
    Ｄ○○以附表1編號19、30、31、38「詐騙方式及經過」欄所示
    詐術，對附表1編號19、30、31、38所示受詐騙人行使詐術
    ，其中附表1編號19、30、31所示受詐騙人因此陷於錯誤而
    匯款，並由詐欺集團成員提領款項，製造金流之斷點致檢警
    無從追查，以此方式掩飾及隱匿前揭犯罪所得之來源及去向
    ；至於附表1編號38所示受詐騙人因已知悉此乃詐騙集團所
    為，因而未陷於錯誤完成匯款而未遂。
　㈢壬○○、庚○○、洪國欽、劉冠志、潘奕宏與「經典開山斧」及
    如附表1編號39「詐騙方式及經過」欄所示詐欺集團成員共
    同意圖為自己不法所有，基於三人以上共同詐欺取財及洗錢
    之犯意聯絡，由庚○○以附表1編號39「詐騙方式及經過」欄
    所示詐術，對附表1編號39所示受詐騙人行使詐術，致其陷
    於錯誤而匯款，先由詐欺集團不詳成員持楊治宏所申辦帳號
    000-00000000000000號帳戶之提款卡操作自動櫃員機，接續
    提領合計新臺幣（下同）15萬元，再由劉冠志騎乘車牌號碼
    000-0000號普通重型機車搭載潘奕宏，於108年9月12日11時
    57分許，至屏東縣○○市○○路0號7-11超商華敬門市，由潘奕
    宏持劉冠志所申辦帳號000-000000000000號帳戶之提款卡操
    作自動櫃員機，接續提領合計12萬元；於同日12時3分許，
    至屏東縣○○市○○路000○0號廣東路郵局，由潘奕宏持鄭昱煌
    所申辦帳號000-00000000000000號帳戶之提款卡操作自動櫃
    員機，接續提領合計6萬元；於同日12時15分許，至屏東縣○
    ○市○○路000號崇蘭郵局，由潘奕宏持鄭昱煌上開提款卡操作
    自動櫃員機，接續提領合計9萬元；於108年9月13日0時1分
    許，至屏東縣○○市○○路0號7-11超商厚生門市，由潘奕宏持
    劉冠志上開提款卡操作自動櫃員機，提領3萬元，製造金流
    之斷點致檢警無從追查，以此方式掩飾及隱匿前揭犯罪所得
    之來源及去向。
　㈣嗣因附表1所示受詐騙人發現受騙報警處理，警方於109年1月
    14日13時40分許，持本院核發之搜索票至屏東縣○○鄉○○路00
    巷00號執行搜索，當場扣得附表2編號1-16所示之物，復於
    同日15時10分許，在庚○○位於屏東縣○○鄉○○路00○0號住處，
    扣得附表2編號17所示之物，始查悉上情。
三、案經附表1編號1、3-5、7-16、19-26、28-30、32、33、35
    、36所示受詐騙人訴由高雄市政府警察局刑事警察大隊報告
    臺灣屏東地方檢察署檢察官偵查起訴，及屏東縣政府警察局
    屏東分局報請同署檢察官指揮，暨楊文燦訴由臺中市政府警
    察局烏日分局報告臺灣臺中地方檢察署陳請臺灣高等檢察署
    檢察長核轉臺灣屏東地方檢察署檢察官偵查後追加起訴。
    理  由
甲、有罪部分
壹、證據能力
一、按組織犯罪防制條例第12條第1項中段規定：「訊問證人之
    證述，以在檢察官或法官面前作成，並經踐行刑事訴訟法所
    定訊問證人之程序者為限，始得採為證據」，係以立法排除
    被告以外之人於警詢或檢察事務官調查中所為之陳述，得適
    用刑事訴訟法第159條之2、第159條之3及第159條之5之規定
    ，是證人於警詢時之陳述，於違反組織犯罪防制條例案件，
    即絕對不具有證據能力，自不得採為判決基礎；至於共犯被
    告於偵查中以被告身分之陳述，仍應類推適用上開規定，定
    其得否為證據（最高法院107年度台上字第3589號判決意旨
    參照），惟上開規定，必以犯罪組織成員係犯該條例之罪者
    ，始足與焉，若係犯該條例以外之罪，即使與該條例所規定
    之罪，有裁判上一罪之關係，關於所犯該條例以外之罪，其
    被告以外之人所為之陳述，自仍應依刑事訴訟法相關規定，
    定其得否為證據（最高法院103年度台上字第2915號判決意
    旨可資參照）。是以，本案關於被告壬○○、庚○○、Ｄ○○、劉
    冠志(下合稱被告4人）涉犯組織犯罪防制條例之罪部分，就
    後述證人（含共同被告、共同被告以外之人）之供述、證述
    ，僅有經檢察官命具結後所為之證述，始具有證據能力，至
    於後述證人於警詢、偵訊、本院準備程序及審理時未經具結
    之供述、證述，在認定被告4人涉犯組織犯罪防制條例之罪
    部分之犯罪事實時，均無證據能力，僅就認定被告4人涉犯
    加重詐欺取財及洗錢等罪部分之犯罪事實時，具有證據能力
    ，先予敘明。
二、次按被告以外之人於審判外之陳述，雖不符刑事訴訟法第15
    9條之1至同條之4之規定，而經當事人於審判程序同意作為
    證據，法院審酌該言詞陳述或書面陳述作成時之情況，認為
    適當者，亦得為證據，刑事訴訟法第159條之5第1項定有明
    文。經查，本件就後述援用之具傳聞性質之證據，檢察官、
    被告4人及其等之辯護人於本院審判程序中同意作為證據（
    見本院386號卷1第235頁、卷2第20-21頁；本院851號卷1第1
    30、186頁），本院審酌該等陳述作成時之情況正常，所取
    得過程並無瑕疵，與本案相關之待證事實具有關連性，亦無
    證明力明顯過低等情形，認適當作為證據（指上揭事實欄關
    於被告4人所涉組織犯罪防制條例之罪以外之犯罪事實部分
    ），依前開規定，認上開陳述具有證據能力。
三、又下列其餘認定本案有罪部分之非供述證據，經查並無違反
    法定程序取得之情，依刑事訴訟法第158條之4規定反面解釋
    ，亦應具證據能力。
貳、實體部分　　
一、認定犯罪事實所憑之證據及理由
  ㈠前揭被告壬○○發起、主持、操縱、指揮犯罪組織及被告庚○○
    、Ｄ○○、劉冠志參與犯罪組織之事實，業據被告4人分別於警
    詢、偵查及審理中均坦承不諱（見警卷1第3-6頁；警卷2第2
    -4、10-12、16-18、36-37頁；偵5090卷第109-113頁；偵31
    07卷第39-43頁；本院386號卷1第348頁、卷2第20、109頁；
    本院851號卷1第128-129、172、185、407頁），並經被告4
    人就其他人發起、主持、操縱、指揮或參與本案詐騙集團集
    團乙節於偵查中以證人身份具結證述明確，復有刑事警察大
    隊偵查第一隊（2分隊）108年5月6日偵查報告暨所附資料、
    高雄巿政府警察局刑事警察大隊偵辦「某男」聲請調閱通聯
    紀錄偵查報告、雙向通聯紀錄、高雄巿政府警局刑事警察大
    隊偵辦「庚○○」涉嫌詐騙案聲請搜索偵查報告、高雄巿政府
    警察局刑事警察大隊指認犯罪嫌疑人紀錄表、手機IMEI號碼
    為000000000000000、000000000000000號之通聯紀錄、本院
    109年聲搜字000023號搜索票、高雄巿政府警察局刑事警察
    大隊搜索扣押筆錄、扣押物品目錄表、扣押物品收據、109
    年1月14日警方查獲被告壬○○等人時檢視所查扣手機（華碩
    牌0000000000、0000000000）內之對話紀錄截圖、被告庚○○
    及壬○○所持用手機在通訊軟體「易信」與機房主嫌對話紀錄
    截圖、與被害人之對話紀錄截圖、匯款帳戶相片截圖、警方
    製作之偵辦壬○○為首「猜猜我是誰」詐騙集團被害人一覽表
    、詐騙門號「0000000000」「0000000000」「0000000000」
    之測試結果、電話號碼及顯示之暱稱、Google查詢詐欺機房
    位置圖、詐欺機房位置照片、109年1月14日警方查獲壬○○等
    3人涉嫌「猜猜我是誰」詐欺機房案之現場搜索扣押物品照
    片、房屋租賃契約影本、高雄巿政府警察局刑事警察大隊指
    認犯罪嫌疑人紀錄表、房屋租賃契約影本（屏東巿和生路2
    段370號7樓）暨所附資料、高雄巿政府警察局刑事警察大隊
    指認犯罪嫌疑人紀錄表、房屋租賃契約截圖（屏東縣○○鄉○○
    路000○0號）、關於受詐騙人天○○之內政部警政署反詐騙諮
    詢專線紀錄表、臺南巿政府警察局永康分局大橋派出所受理
    詐騙帳戶通報警示簡便格式表、帳戶個資檢視、郵政入戶匯
    款申請書、與詐騙集團之對話紀錄截圖、關於受詐騙人巳○○
    之內政部警政署反詐騙諮詢專線紀錄表、臺南巿政府警察局
    第六分局鹽埕派出所受理詐騙帳戶通報警示簡便格式表、受
    理刑事案件報案三聯單、帳戶個資檢視、郵政跨行匯款申請
    書、內政部警政署反詐騙諮詢專線紀錄表、關於受詐騙人寅
    ○○之新北巿政府警察局新莊分局光華派出所受理詐騙帳戶通
    報警示簡便格式表、新莊西盛郵局帳戶存褶封面、內頁交易
    明細、郵政入戶匯款申請書、關於受詐騙人Ｈ○○○之內政部警
    政署反詐騙諮詢專線紀錄表、臺中巿政府警察局第五分局水
    湳派出所受理詐騙帳戶通報警示簡便格式表、金融機構聯防
    機制通報單、關於受詐騙人Ｌ○○之內政部警政署反詐騙諮詢
    專線紀錄表、臺中巿政府警察局第五分局水湳派出所受理各
    類案件紀錄表、受理刑事案件報案三聯單、受理詐騙帳戶通
    報警示簡便格式表、帳戶個資檢視、國泰世華商業銀行匯出
    匯款憑證（客戶收執聯）、關於受詐騙人Ａ○○之內政部警政
    署反詐騙諮詢專線紀錄表、基隆巿政府警察局第二分局信義
    分駐所陳報單、受理詐騙帳戶通報警示簡便格式表、金融機
    構聯防機制通報單、合作金庫商業銀行匯款申請書代收入收
    據、帳戶個資檢視、關於受詐騙人彭西川之內政部警政署反
    詐騙諮詢專線紀錄表、屏東縣政府警察局屏東分局崇蘭派出
    所受理詐騙帳戶通報警示簡便格式表、帳戶個資檢視、彭西
    川於永和中正路郵局所開設帳戶存褶封面、郵政入戶匯款申
    請書、關於受詐騙人丙○○之內政部警政署反詐騙諮詢專線紀
    錄表、帳戶個資檢視、基隆巿政府警察局第一分局忠二路派
    出所受理詐騙帳戶通報警示簡便格式表、存摺內頁交易明細
    、兆豐國際商業銀行國內匯款申請書（兼取款憑條）、關於
    受詐騙人辰○○之內政部警政署反詐騙諮詢專線紀錄表、帳戶
    個資檢視、南投縣政府警察局埔里分局埔里派出所受理詐騙
    帳戶通報警示簡便格式表、郵政跨行匯款申請書、關於受詐
    騙人申○○之內政部警政署反詐騙諮詢專線紀錄表、臺北巿政
    府警察局北投分局永明派出所受理詐騙帳戶通報警示簡便格
    式表、帳戶個資檢視、臺灣銀行無摺存入憑條存銀、郵政跨
    行匯款申請書、無摺存款交易明細、相關存摺封面影本、關
    於受詐騙人Ｂ○○○之內政部警政署反詐騙諮詢專線紀錄表、新
    北巿政府警察局板橋分局沙崙派出所受理詐騙帳戶通報警示
    簡便格式表、受理各類案件紀錄表、帳戶個資檢視、郵政跨
    行匯款申請書、存摺內頁交易明細、關於受詐騙人Ｊ○○之內
    政部警政署反詐騙諮詢專線紀錄表、帳戶個資檢視、新北巿
    政府警察局土城分局土城派出所受理詐騙帳戶通報警示簡便
    格式表、新竹第三信用合作社客戶收執聯、存褶內頁交易明
    細、關於受詐騙人丑○○之內政部警政署反詐騙諮詢專線紀錄
    表、帳戶個資檢視、臺北巿政府警察局大同分局民族路派出
    所受理詐騙帳戶通報警示簡便格式表、金融機構聯防機制通
    報單、瑞興銀行匯款申請書、與詐騙集團對話紀錄截圖、通
    話記錄、關於受詐騙人戊○○之內政部警政署反詐騙案件紀錄
    表、新竹縣政府警察局竹東分局竹東派出所受理詐騙帳戶通
    報警示簡便格式表、與詐騙集團對話紀錄截圖、關於受詐騙
    人Ｇ○○之內政部警政署反詐騙諮詢專線紀錄表、臺中巿政府
    警察局第二分局育才派出所受理詐騙帳戶通報警示簡便格式
    表、金融機構聯防機制通報單、帳戶個資檢視、合作金庫商
    業銀行匯款申請書、關於受詐騙人亥○○之內政部警政署反詐
    騙諮詢專線紀錄表、臺中巿政府警察局清水分局沙鹿派出所
    受理詐騙帳戶通報警示簡便格式表、金融機構聯防機制通報
    單、帳戶個資檢視、台中銀行國內匯款申請書回條、匯款存
    褶封面及內頁交易明細、關於受詐騙人宙○○之內政部警政署
    反詐騙諮詢專線紀錄表、桃園巿政府警察局中壢分局普仁派
    出所受理詐騙帳戶通報警示簡便格式表、帳戶個資檢視、郵
    政跨行匯款申請書、關於受詐騙人乙○○之內政部警政署反詐
    騙諮詢專線紀錄表、彰化縣警察局鹿港分局福興分駐所受理
    詐騙帳戶通報警示簡便格式表、金融機構協助受詐騙民眾通
    知疑似警示帳戶通報單、帳戶個資檢視、與詐騙集團對話記
    錄截圖、福興鄉農會匯款申請書、關於受詐騙人Ｅ○○之內政
    部警政署反詐騙諮詢專線紀錄表、彰化縣警察局芳苑分局芳
    苑派出所受理詐騙帳戶通報警示簡便格式表、帳戶個資檢視
    、郵政跨行匯款申請書、關於受詐騙人午○○之內政部警政署
    反詐騙諮詢專線紀錄表、臺中巿政府警察局豐原分局潭子分
    駐所受理詐騙帳戶通報警示簡便格式表、金融機構聯防機制
    通報單、帳戶個資檢視、凱基銀行匯款申請書、與詐騙集團
    之對話紀錄截圖、關於受詐騙人未○○○之內政部警政署反詐
    騙諮詢專線紀錄表、帳戶個資檢視、彰化中庄仔郵局之存摺
    封面影本、手機內之通話紀錄、165專線協請金融機構暫行
    圈存帳戶聯防通報單、關於受詐騙人Ｋ○○之內政部警政署反
    詐騙諮詢專線紀錄表、帳戶個資檢視、臺中巿政府警察局豐
    原分局馬岡派出所受理詐騙帳戶通報警示簡便格式表、金融
    機構聯防機制通報單、第一銀行存摺封面影本、內頁交易明
    細、第一商業銀行匯款申請書、與詐騙集團之對話記錄截圖
    、關於受詐騙人癸○○之內政部警政署反詐騙諮詢專線紀錄表
    、新竹縣政府警察局新湖分局山崎派出所受理詐騙帳戶通報
    警示簡便格式表、金融機構聯防機制通報單、帳戶個資檢視
    、關於受詐騙人宇○○之內政部警政署反詐騙諮詢專線紀錄表
    、彰化縣警察局和美分局大霞派出所受理詐騙帳戶通報警示
    簡便格式表、帳戶個資檢視、與詐騙集團對話記錄截圖、彰
    化第六信用合作社跨行匯款回單、關於受詐騙人黃滄州之內
    政部警政署反詐騙諮詢專線紀錄表、帳戶個資檢視、彰化縣
    警察局員林分局東山派出所受理詐騙帳戶通報警示簡便格式
    表、郵政入戶匯款申請書、手機通話記錄、關於受詐騙人丁
    ○○之內政部警政署反詐騙諮詢專線紀錄表、帳戶個資檢視、
    新北巿政府警察局新莊分局光華派出所受理詐騙帳戶通報警
    示簡便格式表、台北富邦銀行匯款委託書、關於受詐騙人己
    ○○之內政部警政署反詐騙諮詢專線紀錄表、金融機構聯防機
    制通報單、與詐騙集團之對話紀錄截圖、手機內之通話記錄
    、郵政入戶匯款申請書、關於受詐騙人甲○○之內政部警政署
    反詐騙諮詢專線紀錄表、與詐騙集團成員之對話紀錄截圖、
    關於受詐騙人戌○○之內政部警政署反詐騙諮詢專線紀錄表、
    帳戶個資檢視、新北巿政府警察局新莊分局中港派出所受理
    詐騙帳戶通報警示簡便格式表、台新國際商業銀行存入憑條
    、關於受詐騙人子○○之內政部警政署反詐騙諮詢專線紀錄表
    、帳戶個資檢視、臺中巿政府警察局豐原分局潭子分駐所受
    理詐騙帳戶通報警示簡便格式表、金融機構協助受騙民眾通
    知疑似警示帳戶通報單、受理各類案件紀錄表、臺灣中小企
    業銀行匯款申請書、關於受詐騙人Ｃ○○之內政部警政署反詐
    騙諮詢專線紀錄表、帳戶個資檢視、彰化縣警察局溪湖分局
    溪湖派出所受理詐騙帳戶通報警示簡便格式表、金融機構協
    助受騙民眾通知疑似警示帳戶通報單、與詐騙集團之對話記
    錄截圖、關於受詐騙人Ｆ○○之內政部警政署反詐騙諮詢專線
    紀錄表、帳戶個資檢視、臺北巿政府警察局第五分局松安派
    出所受理詐騙帳戶通報警示簡便格式表、與詐騙集團之對話
    記錄截圖、網路查詢交易明細結果、關於受詐騙人地○○之內
    政部警政署反詐騙諮詢專線紀錄表、帳戶個資檢視、臺中巿
    政府警察局第六分局何安派出所受理詐騙帳戶通報警示簡便
    格式表、星展銀行匯款申請書回條聯、關於受詐騙人辛○○之
    內政部警政署反詐騙諮詢專線紀錄表、臺中巿政府警察局豐
    原分局豐原派出所受理詐騙帳戶通報警示簡便格式表、帳戶
    個資檢視、兆豐國際商業銀行國內匯款申請書、關於受詐騙
    人卯○○之內政部警政署反詐騙諮詢專線紀錄表、新北巿政府
    警察局新莊分局光華派出所受理詐騙帳戶通報警示簡便格式
    表、帳戶個資檢視、郵政入戶匯款申請書、與詐騙集團之對
    話紀錄截圖、關於受詐騙人酉○○之內政部警政署反詐騙諮詢
    專線紀錄表、帳戶個資檢視、臺北巿政府警察局中山分局中
    山一派出所受理詐騙帳戶通報警示簡便格式表、台北富邦銀
    行匯款委託書、關於受詐騙人玄○○之內政部警政署反詐騙諮
    詢專線紀錄表、新北巿政府警察局蘆洲分局德音派出所受理
    刑事案件報案三聯單、郵政入戶匯款申請書、關於受詐騙人
    Ｉ○○之內政部警政署反詐騙諮詢專線紀錄表、通聯調閱查詢
    單、提款車手陳薏珺、林裕時、黎春雄、洪聖博、黃彥齊、
    黃明達、郭欽宗、余惠雯、陳銀山、許家揚、李嘉𥫳、陳芷
    婕提款時之監視器畫面截圖、人頭帳戶申辦人陳柏安於彰化
    銀行西螺分行00000000000000帳戶之客戶基本資料、存款交
    易查詢表、臺灣花蓮地方檢察署檢察官108年度偵字第2510
    號不起訴處分書、人頭帳戶申辦人陳彥宏於玉里三民郵局00
    000000000000號帳戶之客戶歷史交易清單、臺灣苗栗地方檢
    察署檢察官108年度偵字第3581號不起訴處分書、玉山銀行
    個金集中部109年2月10日玉山個（集中）字第1090008583號
    函暨所附人頭帳戶申辦人王謹儀於玉山行竹南分行00000000
    00000號帳戶之顧客基本資料、歷史交易查詢、臺灣高雄地
    方檢察署檢察官108年度偵字第13958、14283號不起訴處分
    書、人頭帳戶申辦人林宗漢於梓官蚵子寮郵局0000000-0000
    000號帳戶之客戶基本資料、客戶歷史交易清單、臺灣臺北
    地方法院108年度審簡字第1645號刑事簡易判決、人頭帳戶
    申辦人黃柏翰於台北龍江路郵局0000000-0000000號帳戶之
    客戶基本資料、客戶歷史交易清單、人頭帳戶申辦人張雅玫
    於彰化光復路郵局0000000-0000000號帳戶之客戶基本資料
    、客戶歷史交易清單、臺灣橋頭地方檢察署檢察官108年度
    偵字第9555、10231號不起訴處分書、人頭帳戶申辦人許恆
    瑋於褒忠郵局0000000-0000000號帳戶之客戶歷史交易清單
    、人頭帳戶申辦人朱旭珧於台新銀行帳戶之客戶基本資料、
    歷史交易清單、人頭帳戶申辦人江威誠於彰化銀行南台南分
    行00000000000000號帳戶之客戶基本資料、交易明細查詢資
    料、臺灣桃園地方檢察署檢察官108年度偵字第29323、3064
    3聲請簡易判決處刑書、人頭帳戶申辦人潘佩鈴於新光銀行
    八德分行0000000000000號帳戶之客戶基本資料、歷史交易
    明細、臺灣橋頭地方檢察署檢察官109年度偵字第372聲請簡
    易判決處刑書、人頭帳戶申辦人黃禹宸於臺灣土地銀行美濃
    分行000000000000號帳戶之客戶基本資料、客戶歷史交易明
    細查詢資料、人頭帳戶申辦人邱嘉蘋於台北中山郵局000000
    0-0000000號帳戶之客戶基本資料、歷史交易清單、人頭帳
    戶申辦人邱妙羚於第一銀行00000000000號帳戶之客戶基本
    資料、客戶歷史交易明細表、人頭帳戶申辦人陳維杰於台新
    銀行00000000000000號帳戶之歷史交易查詢資料、臺灣臺北
    地方檢察署檢察官109年度偵字第3565號不起訴處分書、人
    頭帳戶申辦人王筳皓於中國信託銀行000000000000號帳戶之
    客戶基本資料、存款交易明細查詢資料、人頭帳戶申辦人吳
    麗芬於臺灣土地銀行蘇澳分行000000000000號帳戶之客戶基
    本資料、歷史交易明細查詢資料、人頭帳戶申辦人何富田於
    潭子頭家厝郵局0000000-0000000號帳戶之客戶歷史交易清
    單、人頭帳戶申辦人周美儀於台灣銀行北花蓮分行00000000
    0000號帳戶之客戶基本資料、存摺存款歷史交易明細查詢資
    料、人頭帳戶申辦人陳汶鈺於平鎮廣明郵局0000000-000000
    0號帳戶之客戶基本資料、客戶歷史交易清單、人頭帳戶申
    辦人游家瑋於玉山銀行0000000000000號帳戶之客戶基本資
    料、存款交易明細查詢資料、人頭帳戶申辦人洪國欽於民安
    郵局0000000-0000000號帳戶之客戶基本資料、歷史交易明
    細查詢、人頭帳戶申辦人葉子祥於馬公鎖港郵局0000000-00
    00000號帳戶之客戶基本資料、客戶歷史交易清單、人頭帳
    戶申辦人李宸緯於華南銀行羅東分行000000000000號帳戶之
    客戶基本資料、客戶歷史交易清單、人頭帳戶申辦人唐寶棕
    於彰化銀行00000000000000號帳戶之客戶基本資料、存摺存
    款帳號資料及交易明細查詢、人頭帳戶申辦人陳莉雯於二林
    郵局0000000-0000000號帳戶之客戶基本資料、歷史交易清
    單、人頭帳戶申辦人王柏頴於林園郵局0000000-0000000號
    帳戶之客戶基本資料、客戶歷史交易清單、人頭帳戶申辦人
    盧正德於台中嶺東郵局0000000-0000000號帳戶之客戶基本
    資料、歷史交易清單、通聯調閱查詢紀錄、屏東縣政府警察
    局屏東分局偵查隊警員於109年3月11日製作之偵辦洪國欽涉
    嫌詐欺案偵查報告、同案被告潘奕宏提領贓款之相關監視器
    畫面截圖、交易明細、車牌號碼000-0000號機車之車輛詳細
    資料報表、壬○○經營「假冒親友」詐欺集團組織圖、指認犯
    罪嫌疑人紀錄表、犯罪嫌疑人指認表、指認人編號年籍資料
    對照表、同案被告洪國欽涉嫌詐欺案照片、使用之LINE之對
    話視窗、被告劉冠志之LINE帳號大頭貼、LINE對話紀錄、門
    號0000000000號網路歷程紀錄、車牌號碼000-0000號自用小
    客車之車輛詳細資料報表、關於受詐騙人楊文燦之彰化縣警
    察局鹿港分局外中派出所受理各類案件紀錄表、受理刑事案
    件報案三聯單、受理詐騙帳戶通報警示簡便格式表、金融機
    構聯防機制通報單、內政部警政署反詐騙案件紀錄表、與詐
    騙集團之通訊軟體對話紀錄截圖、匯款資料、帳戶個資檢視
    、中華郵政股份有限公司108年10月8日儲字第1080237210號
    函暨所附帳戶變更、開戶資料、歷史交易清單及中國信託商
    業銀行股份有限公司108年10月8日中信銀字第108224839217
    496號函暨所附開戶資料、掛失及補換發資料、存款交易明
    細資料等件在卷可佐，且有如附表2編號1-9、11-16所示之
    物扣案可佐，足認被告4人上開任意性自白與事實相符，堪
    信為真。
　㈡前揭加重詐欺取財及洗錢之事實，除上開被告4人之自白及證
    據外，另核與證人即附表1所示受詐騙人、領款車手、人頭
    帳戶申辦人於警詢之證述相符，自堪信被告4人此部分自白
    亦與事實相符。
　㈢綜上所述，本案事證明確，被告4人犯行均堪以認定，應依法
    論科。
二、論罪科刑
  ㈠按組織犯罪防制條例第2條第1項「本條例所稱犯罪組織，指3
    人以上，以實施強暴、脅迫、詐欺、恐嚇為手段或最重本刑
    逾5年有期徒刑之罪，所組成具有持續性或牟利性之有結構
    性組織」，藉由防制組織型態之犯罪活動為手段，以達成維
    護社會秩序、保障人民權益之目的，乃於該條例第3條第1項
    前段與後段，分別對於「發起、主持、操縱、指揮」及「參
    與」犯罪組織者，依其情節不同而為處遇，行為人雖有其中
    一行為（如參與），不問其有否實施各該手段（如詐欺）之
    罪，均成立本罪。查被告壬○○發起組成本案詐騙集團，被告
    庚○○、Ｄ○○、劉冠志、同案被告潘奕宏、洪國欽陸續參與，
    該詐欺集團成員至少為三人以上無訛。而本案機房係以向民
    眾詐取財物為目的，組織縝密，分工精細，自須投入相當之
    成本、時間，非為立即實施犯罪而隨意組成，足認本案機房
    之詐欺集團，屬三人以上，以實施詐術為手段，所組成具有
    持續性及牟利性之有結構性組織，核與組織犯罪防制條例第
    2條所定「犯罪組織」之構成要件相符。
  ㈡次按洗錢防制法第2條規定：「本法所稱洗錢，指下列行為：
    一、意圖掩飾或隱匿特定犯罪所得來源，或使他人逃避刑事
    追訴，而移轉或變更特定犯罪所得。二、掩飾或隱匿特定犯
    罪所得之本質、來源、去向、所在、所有權、處分權或其他
    權益者。三、收受、持有或使用他人之特定犯罪所得。」所
    稱特定犯罪，依照同法第3條第1款，包含最輕本刑為6月以
    上有期徒刑以上之刑之罪。從而第14條第1項所規範之一般
    洗錢罪，必須有第3條規定之前置特定犯罪作為聯結，始能
    成立。同法第15條第1項則規定：「收受、持有或使用之財
    物或財產上利益，有下列情形之一，而無合理來源且與收入
    顯不相當者，處6月以上5年以下有期徒刑，得併科新臺幣5
    百萬元以下罰金：一、冒名或以假名向金融機構申請開立帳
    戶。二、以不正方法取得他人向金融機構申請開立之帳戶。
    三、規避第7條至第10條所定洗錢防制程序。」第15條之特
    殊洗錢罪，係在無法證明前置犯罪之特定不法所得，而未能
    依第14條之一般洗錢罪論處時，始予適用。倘能證明人頭帳
    戶內之資金係前置之特定犯罪所得，即應逕以一般洗錢罪論
    處，自無適用特殊洗錢罪之餘地。例如詐欺集團向被害人施
    用詐術後，為隱匿其詐欺所得財物之去向，而令被害人將其
    款項轉入該集團所持有、使用之人頭帳戶，並由該集團所屬
    之車手前往提領詐欺所得款項得逞，檢察官如能證明該帳戶
    內之資金係本案詐欺之特定犯罪所得，即已該當於新法第14
    條第1項之一般洗錢罪；至若無法將人頭帳戶內可疑資金與
    本案詐欺犯罪聯結，而不該當第2條洗錢行為之要件，當無
    從依第14條第1項之一般洗錢罪論處，僅能論以第15條第1項
    之特殊洗錢罪。倘行為人意圖掩飾或隱匿特定犯罪所得來源
    ，而將特定犯罪所得直接消費處分，甚或交予其他共同正犯
    ，而由共同正犯以虛假交易外觀掩飾不法金流移動，即難認
    單純犯罪後處分贓物之行為，應仍構成第2條第1或2款之洗
    錢行為（最高法院108年度台上字第1744號判決意旨參照）
    。查被告4人與同案被告洪國欽、潘奕宏及本案詐欺集團其
    他成員共同實施本案詐欺取財犯行，是本案核屬「三人以上
    共同詐欺取財」，乃洗錢防制法第3條第1款所稱之「特定犯
    罪」，則附表1所示之人遭詐騙所匯出之款項，即屬洗錢防
    制法所稱之「特定犯罪所得」無訛。又本案詐欺集團成員提
    領詐欺贓款，再繳回上游之行為，客觀上確已使詐欺犯罪所
    得之流向晦暗不明，足以製造金流斷點，增加檢警進一步追
    查核心犯罪者之困難，已達到掩飾、隱匿詐欺犯罪所得之去
    向及所在之結果，揆諸前揭說明，自已該當洗錢防制法第2
    條第2款所稱之「洗錢行為」。
  ㈢核被告所為：
　⒈被告壬○○如附表1編號1所為，係犯組織犯罪防制條例第3條第
    1項前段之發起犯罪組織罪、第4條第1項之招募他人加入犯
    罪組織罪、刑法第339條之4第1項第2款之三人以上共同詐欺
    取財罪及洗錢防制法第14條第1項之洗錢罪；附表1編號2至3
    4、36、37、39所為，均係犯刑法第339條之4第1項第2款之
    三人以上共同詐欺取財罪及洗錢防制法第14條第1項之洗錢
    罪；附表1編號35所為，係犯刑法第339條之4第1項第2款之
    三人以上共同詐欺取財罪及洗錢防制法第14條第2項、第1項
    之洗錢未遂罪；附表1編號38所為，係犯刑法第339條之4第2
    項、第1項第2款之三人以上共同詐欺取財未遂罪。又組織犯
    罪乃具有內部管理結構之集團性犯罪，凡發起、主持、操縱
    或指揮犯罪組織者，依組織犯罪防制條例第3條第1項規定應
    予科刑，故發起犯罪組織者倘尚主持、操縱或指揮該犯罪組
    織，發起、主持、操縱或指揮之各行為間即具有高、低度之
    吸收關係（最高法100年度台上字第6968號判決意旨參照）
    。則被告壬○○發起犯罪組織後之主持、操縱、指揮之低度行
    為，應為發起之高度行為所吸收，不另論罪。
　⒉被告庚○○如附表1編號1所為，係犯組織犯罪防制條例第3條第
    1項後段之參與犯罪組織罪、刑法第339條之4第1項第2款之
    三人以上共同詐欺取財罪及洗錢防制法第14條第1項之洗錢
    罪；附表1編號2-18、20-29、32-34、36、37、39所為，均
    係犯刑法第339條之4第1項第2款之三人以上共同詐欺取財罪
    及洗錢防制法第14條第1項之洗錢罪；附表1編號35所為，係
    犯刑法第339條之4第1項第2款之三人以上共同詐欺取財罪及
    洗錢防制法第14條第2項、第1項之洗錢未遂罪。
　⒊被告Ｄ○○如附表1編號19所為，係犯組織犯罪防制條例第3條第
    1項後段之參與犯罪組織罪、刑法第339條之4第1項第2款之
    三人以上共同詐欺取財罪及洗錢防制法第14條第1項之洗錢
    罪；附表1編號30、31所為，均係犯刑法第339條之4第1項第
    2款之三人以上共同詐欺取財罪及洗錢防制法第14條第1項之
    洗錢罪；附表1編號38所為，係犯刑法第339條之4第2項、第
    1項第2款之三人以上共同詐欺取財未遂罪。
　⒋被告劉冠志如附表1編號39所為，係犯組織犯罪防制條例第3
    條第1項後段之參與犯罪組織罪、刑法第339條之4第1項第2
    款之三人以上共同詐欺取財罪及洗錢防制法第14條第1項之
    洗錢罪。
　⒌公訴意旨雖未就被告4人涉犯一般洗錢之犯罪事實提起公訴，
    惟此部分與其等如犯罪事實欄所示發起犯罪組織（被告壬○○
    ）或參與犯罪組織（被告庚○○、Ｄ○○、劉冠志）、及加重詐
    欺取財犯行有想像競合之裁判上一罪關係（詳後述），而為
    起訴效力所及，復經本院當庭諭知（見本院386號卷1第144
    、232、282、332、380頁、卷2第19頁；本院851號卷1第127
    、171、185、220、304、317頁），本院自應併予審理。
　⒍另追加起訴書業已記載被告壬○○「於108年1月間招募庚○○、1
    08年9月間招募Ｄ○○、洪國欽加入」本案集團之犯罪事實，堪
    信追加起訴範圍已包括招募他人加入犯罪組織犯行，僅於論
    罪時漏未論及此法條，且與已起訴之發起犯罪組織罪間有想
    像競合犯之裁判上一罪關係，復經本院當庭諭知（見本院38
    6號卷2第19頁；本院851號卷1第317頁），本院自應併予審
    理。
  ㈣被告壬○○、庚○○與「經典開山斧」及如附表1編號1-18、20-2
    9、32-37「詐騙方式及經過」欄所示詐欺集團成員就附表1
    編號1-18、20-29、32-37所示犯行，被告壬○○、Ｄ○○與「經
    典開山斧」及如附表1編號19、30、31、38「詐騙方式及經
    過」欄所示詐欺集團成員就附表1編號19、30、31、38所示
    犯行，及被告壬○○、庚○○、劉冠志、同案被告洪國欽、潘奕
    宏與「經典開山斧」及如附表1編號39「詐騙方式及經過」
    欄所示詐欺集團成員就附表1編號39所示犯行，分別具有犯
    意聯絡及行為分擔，依刑法第28條規定，應各論以共同正犯
    。
  ㈤數行為於同時同地或在密切接近之時地實施，侵害同一法益
    ，各行為間之獨立性均極為薄弱，依社會一般觀念，在時空
    差距上，難以強行分開，在刑法評價上，以視為數個舉動之
    接續施行，合為包括之一行為予以評價，較為合理。查如附
    表1編號7、10、21、23、32、39所示之受詐騙人數次匯款行
    為，均係詐欺集團成員於密接時、地，分別對於同一受詐騙
    人所為之侵害，各係基於同一機會、方法，本於單一決意陸
    續完成，及被告劉冠志如事實欄二㈢所為，係為取得同一人
    所交付詐騙款項之單一目的，而有數次取款行為，足認各行
    為之獨立性極為薄弱，且均係基於同一詐欺取財之目的，依
    一般社會觀念，在時間差距上，難以強行分開，各應視為數
    個舉動之接續施行，合為包括之一行為予以評價，各屬接續
    犯，應僅各論以一罪。
  ㈥罪數：
　  按組織犯罪防制條例第3條第1項後段之參與犯罪組織罪，以
    行為人加入犯罪組織成為組織之成員為構成要件，至其有否
    實施該組織所實施之犯罪活動則非所問。一旦參與，在未經
    自首或有其他積極事實，足以證明其確已脫離該組織之前，
    其違法行為仍繼續存在，即為行為之繼續，而屬單純一罪。
    又為防範犯罪組織坐大，無論是否為犯罪組織之成員，如有
    招募使人加入犯罪組織之行為，即有處罰之必要，故106年4
    月19日修正公布、同年月21日施行之組織犯罪防制條例第4
    條第1項增訂招募他人加入犯罪組織罪。準此，上開2罪之犯
    罪主體及客觀構成要件均屬有別，且2罪間亦無前述特別、
    補充或吸收關係。是行為人加入犯罪組織，於參與該組織之
    行為繼續中，本於便利該組織運作之同一目的，而招募他人
    加入該組織，亦即一行為觸犯上開2罪名，自應依想像競合
    犯論處(最高法院109年度台上字第3475號判決意旨參照)。
    再按行為人於參與詐欺犯罪組織之行為繼續中，先後多次為
    加重詐欺之行為，因參與犯罪組織罪為繼續犯，犯罪一直繼
    續進行，直至犯罪組織解散，或其脫離犯罪組織時，其犯行
    始行終結。故該參與犯罪組織與其後之多次加重詐欺之行為
    皆有所重合，然因行為人僅為一參與犯罪組織行為，侵害一
    社會法益，屬單純一罪，應僅就「該案中」與參與犯罪組織
    罪時間較為密切之首次加重詐欺犯行，論以參與犯罪組織罪
    及加重詐欺罪之想像競合犯，其他之加重詐欺犯行，祗需單
    獨論罪科刑即可，無需再另論以參與犯罪組織罪，以避免重
    複評價。是行為人參與同一詐欺集團之多次加重詐欺行為，
    因部分犯行發覺在後或偵查階段之先後不同，肇致起訴後分
    由不同之法官審理，為使法院審理範圍明確、便於事實認定
    ，應以數案中「最先繫屬於法院之案件」為準，以「該案中
    」之「首次」加重詐欺犯行與參與犯罪組織罪論以想像競合
    。縱該首次犯行非屬事實上之首次，亦因參與犯罪組織之繼
    續行為，已為該案中之首次犯行所包攝，該參與犯罪組織行
    為之評價已獲滿足，自不再重複於他次詐欺犯行中再次論罪
    ，俾免於過度評價及悖於一事不再理原則。至「另案」起訴
    之他次加重詐欺犯行，縱屬事實上之首次犯行，仍需單獨論
    以加重詐欺罪，以彰顯刑法對不同被害人財產保護之完整性
    ，避免評價不足。又犯罪之著手，係指行為人基於犯罪之決
    意而開始實行密接或合於該罪構成要件之行為而言。而首次
    加重詐欺犯行，其時序之認定，自應以詐欺取財罪之著手時
    點為判斷標準；詐欺取財罪之著手起算時點，依一般社會通
    念，咸認行為人以詐欺取財之目的，向被害人施用詐術，傳
    遞與事實不符之資訊，使被害人陷於錯誤，致財產有被侵害
    之危險時，即屬詐欺取財罪構成要件行為之著手，並非以取
    得財物之先後順序為認定依據（最高法院109年度台上字第3
    945號判決意旨參照）。依照上開最高法院判決之同一法理
    ，關於行為人有「發起、主持、操縱、指揮」或「參與」詐
    欺犯罪組織犯行，與其後所犯加重詐欺行為之罪數關係，亦
    應依相同原則處理。準此：
　⒈被告壬○○發起犯罪組織，被告庚○○、Ｄ○○、劉冠志參與犯罪組
    織，渠等既未經自首或有其他積極事實，足以證明渠等確已
    解散或脫離該組織，渠等違反組織犯罪防制條例之行為仍繼
    續存在，即為行為之繼續，而屬單純一罪，至行為終了時，
    仍論以一罪。
　⒉被告壬○○雖曾因詐欺案件，經本院以107年度易字第1127號、
    107年度訴字第981號判決共同犯詐欺取財罪（共5罪），被
    告壬○○上訴後，經臺灣高等法院高雄分院以108年度上訴字
    第395號、第396號駁回上訴而確定，有臺灣高等法院被告前
    案紀錄表及該2案判決書可佐（見本院386號卷1第81-96頁）
    ，然該案判決中係認定被告壬○○係於106年12月底至107年8
    月16日止，加入詐騙集團擔任提款車手，被告壬○○於該詐騙
    集團所擔任之角色與本案顯有不同，且時間上亦有差距，況
    被告壬○○於本院準備程序中供稱：我前案判決所參與的犯罪
    組織與本案是不一樣的等語（見本院386號卷1第145頁），
    足見被告壬○○本案所參與之詐欺集團與其前案經判決確定之
    詐欺集團為不同之詐欺集團；而被告庚○○、Ｄ○○、劉冠志則
    未曾因違反組織犯罪條例案件經判決確定，亦有其等之臺灣
    高等法院被告前案紀錄表可參，再依被告4人先後加入本案
    詐欺集團及實際實行犯罪之時間，對照附表1各編號所示受
    詐騙人遭受詐欺的時間，堪認附表1編號1所示之犯行為被告
    壬○○、庚○○，附表1編號19為被告Ｄ○○，附表1編號39則為被
    告劉冠志，分別為上開被告等發起或參與本案詐欺集團之犯
    罪組織後，所為最先繫屬於法院之「首次」加重詐欺取財犯
    行，依上說明，被告壬○○如附表1編號1所示之首次加重詐欺
    取財及洗錢犯行，即應併論發起犯罪組織罪，依刑法第55條
    規定，從一重之發起犯罪組織罪處斷；被告庚○○如附表1編
    號1所示之首次加重詐欺取財及洗錢犯行，被告Ｄ○○如附表1
    編號19所示之首次加重詐欺取財及洗錢犯行，及被告劉冠志
    如附表1編號39所示之首次加重詐欺取財及洗錢犯行，均應
    併論參與犯罪組織罪，依刑法第55條規定，各從一重之加重
    詐欺取財罪處斷。
  ㈦被告壬○○、庚○○、Ｄ○○前開首次犯行以外之三人以上共同詐欺
    取財罪與洗錢罪間，均係為求詐得各該受詐騙人之金錢，犯
    罪目的單一，各行為間亦有局部同一之情形，均為想像競合
    犯，依刑法第55條規定，應各從一重之三人以上共同詐欺取
    財罪處斷。
  ㈧刑法之加重詐欺取財罪係侵害個人財產法益之犯罪，其罪數
    計算，依一般社會通念，應以被害人數、被害次數之多寡，
    決定其犯罪之罪數（最高法院110年度台上字第2959號判決
    參照）。是被告壬○○所犯如附表1編號1-39所示犯行，被告
    庚○○所犯如附表1編號1-18、20-29、32-37、39所示犯行，Ｄ
    ○○所犯如附表1編號19、30、31、38所示犯行，犯意各別，
    行為互殊，均應予分論併罰。
  ㈨刑之加重、減輕事由：
　⒈累犯：
　　被告壬○○前因犯不能安全駕駛動力交通工具罪，經臺灣新竹
    地方法院以104年度竹北交簡字第4號判處有期徒刑4月，緩
    刑4年確定，嗣該緩刑宣告經本院以107年度撤緩字第56號裁
    定撤銷，經提起抗告，由臺灣高等法院高雄分院以107年度
    抗字第234號裁定駁回抗告確定後，於108年3月11日易科罰
    金執行完畢，有前揭被告前案紀錄表在卷可參，其受有期徒
    刑之執行完畢後，5年以內故意再犯本件有期徒刑以上之各
    罪，俱為累犯，審酌被告壬○○本案所涉犯罪類型，並非一時
    失慮、偶然發生，且於前案執行完畢後再犯本案各罪，其對
    於刑罰之反應力薄弱，爰均依刑法第47條第1項規定，加重
    其刑。
　⒉未遂：
　　被告壬○○、Ｄ○○如附表1編號38所犯三人以上共同詐欺取財未
    遂罪，既已著手於詐欺取財犯行之實施，惟尚未得逞，屬未
    遂犯，尚未生實害，均依刑法第25條第2項規定，各減輕其
    刑。被告壬○○部分，則依法先加後減之。
　⒊按犯第3條之罪自首，並自動解散或脫離其所屬之犯罪組織者
    ，減輕或免除其刑；因其提供資料，而查獲該犯罪組織者，
    亦同；偵查及審判中均自白者，減輕其刑，組織犯罪防制條
    例第8條第1項定有明文。查：
　⑴被告壬○○就其發起本案詐欺集團之犯罪組織經過、於組織內
    角色分工等客觀事實，於偵查及本院審理時均坦承犯行，應
    認對本案發起犯罪組織之構成要件事實有所自白，是其上開
    所犯發起犯罪組織罪，應依組織犯罪防制條例第8條第1項後
    段規定減輕其刑。
　⑵被告庚○○、Ｄ○○、劉冠志於偵查及審判中，均對參與犯罪組織
    之犯行自白不諱，原應依組織犯罪防制條例第8條第1項前段
    規定減輕其刑，惟被告庚○○、Ｄ○○、劉冠志所犯之參與犯罪
    組織罪，係想像競合犯之輕罪，已從一重之加重詐欺取財罪
    處斷，參照最高法院大法庭108年度台上大字第3563號裁定
    意旨，尚無從逕依上開規定減輕其刑，惟本院於量刑時，仍
    併予審酌上開減刑事由。
　⑶而按參與犯罪組織者，其參與情節輕微者，得減輕或免除其
    刑，組織犯罪防制條例第3條第1項但書定有明文。查被告庚
    ○○、Ｄ○○、劉冠志參與本案詐欺集團犯罪組織，對本案詐欺
    集團之運作具有相當緊密之關連性，且使各受詐騙人受有財
    產上損害非少，尚難認被告庚○○、Ｄ○○、劉冠志參與本案詐
    欺集團犯罪組織之情節輕微，自均無依上開規定減輕或免除
    其刑之餘地。
　⑷至追加起訴書雖認因被告劉冠志有組織犯罪防制條例第8條第
    1項中段減刑規定之適用，然警方於109年2月19日被告劉冠
    志到案前，業已於109年1月14日執行搜索查獲被告壬○○、庚
    ○○及Ｄ○○等情，有被告劉冠志109年2月19日之警詢筆錄及前
    揭搜索扣押筆錄可參，可知警方尚非因被告劉冠志提供資料
    ，始查獲本案詐欺集團，自無從適用組織犯罪防制條例第8
    條第1項中段所定減免其刑之規定，併此敘明。
　⒋又按犯洗錢防制法第14條之一般洗錢罪、第15條之特殊洗錢
    罪，在偵查或審判中自白者，減輕其刑，洗錢防制法第16條
    第2項定有明文。查被告4人於本院審理時，就其等所犯之一
    般洗錢罪均坦承不諱，原應依上開規定減輕其刑，惟被告壬
    ○○、庚○○、Ｄ○○、劉冠志所犯之一般洗錢罪係想像競合犯之
    輕罪，已從一重之發起犯罪組織（被告壬○○所犯如附表1編
    號1所示部分）或三人以上共同詐欺取財罪處斷，參照最高
    法院大法庭108年度台上大字第3563號裁定意旨，無從逕依
    上開規定減輕其刑，惟本院於量刑時，仍併予審酌上開減刑
    事由，附此敘明。
  ㈢量刑部分  
    爰以行為人之責任為基礎，審酌被告4人均正值青壯，不思
    合法途徑或覓得正當職業獲取所需，因貪圖不法利益，發起
    、參與詐欺犯罪組織，以結構性分工之方式，向各告訴人、
    被害人行騙及洗錢，侵害各告訴人、被害人財產法益，並危
    害社會善良秩序與風氣甚鉅，法治觀念極其淡薄，犯罪動機
    及目的均不良，應予譴責非難，惟考量被告4人犯後均坦承
    犯行，且合於組織犯罪防制條例第8條第1項後段、洗錢防制
    法第16條第2項所定減輕其刑事由，業如前述，惟迄今尚未
    與各告訴人、被害人和解，亦未能實際填補各告訴人、被害
    人所受損害，暨考量被告4人之前科素行（見前揭被告前案
    紀錄表，其中被告壬○○構成累犯部分不予重覆評價）、於本
    案犯罪之角色分工、地位、犯罪之情節、手段、獲取報酬金
    額，再酌以被告壬○○自述學歷為國中畢業、職業為水泥工、
    每月收入約25,000元、離婚、有1名未成年子女之家庭生活
    狀況；被告庚○○自述學歷為國中畢業、職業為鷹架工人、每
    月收入約3萬元、離婚、有1名未成年子女之家庭生活狀況；
    被告Ｄ○○自述學歷為高職畢業、職業為工人、未婚、無子女
    之家庭生活狀況；被告劉冠志自述學歷為高職畢業、現無業
    、未婚、無子女之家庭生活狀況（以上見本院386號卷2第11
    3頁）及參酌告訴人彭西川、Ｋ○○、癸○○所陳述之意見（見本
    院386號卷1第147-148、167頁）等一切情狀，分別量處如附
    表1「主文（宣告罪名及處刑暨沒收）」欄所示之刑。再綜
    合考量整體犯罪非難評價、罪數所反映被告之人格特性與犯
    罪傾向、數罪對法益侵害之加重效應及刑罰之內部界限，就
    被告壬○○所犯如附表1編號1-39部分，被告庚○○所犯如附表1
    編號1-18、20-29、32-37、39部分，被告Ｄ○○所犯如附表1編
    號19、30、31、38部分，各定其應執行之刑如主文所示。
  ㈣關於組織犯罪防制條例所定強制工作部分，已經司法院大法
    官釋字第812號解釋宣告違憲不再適用，故於本案即無庸再
    行論之，附此敘明。
三、沒收
  ㈠扣案如附表2編號1-9、12-16所示之物，皆為被告壬○○所有，
    業據被告壬○○供承：扣押物品目錄表編號1、2、3、5、6、7
    、8、9、12-16都是我的，都是供本案詐欺犯行使用，編號4
    手機是我提供給庚○○用來供本案詐欺犯行使用的，我對這支
    手機有處分權等語明確（見本院386號卷第145-146頁），且
    衡情應係供其本案犯行所用或預備供本案犯行所用之物，均
    應依刑法第38條第2項前段之規定，於被告壬○○所犯各該罪
    刑項下宣告沒收。
  ㈡被告壬○○、庚○○、Ｄ○○係各以受詐騙人被害金額之35％、20％、
    20％作為報酬，被告劉冠志如附表1編號39所示犯行之報酬為
    15,000元等情，業經其等於本院審理時供承明確（見本院38
    6號卷1第52、66、283頁；851號卷1第185頁），依此計算被
    告壬○○、庚○○、Ｄ○○各次犯行之犯罪所得，即如附表1「犯罪
    所得」欄所示之金額，均應依刑法第38條之1第1項前段、第
    3項之規定，於上開被告所犯各該罪刑項下宣告沒收，於全
    部或一部不能沒收或不宜執行沒收時，追徵其價額（其中就
    被告壬○○如附表1編號37所示犯行已扣案之犯罪所得部分，
    即扣案如附表2編號11所示之現金14,600元【見本院386號卷
    1第145頁】，則於被告壬○○所犯該罪刑項下即附表1編號37
    所示部分宣告沒收，並扣除前開已扣案部分後，就剩餘未扣
    案部分之犯罪所得宣告沒收及追徵）。
  ㈢按宣告沒收之物，應與本案論罪科刑之事實有關，依法應沒
    收或得沒收之物為限，如與本案之犯罪事實無關，雖係於本
    案以外之其他犯罪事實，經論罪科刑時，應沒收或得沒收之
    物，亦僅得於該他案宣告沒收，而不得於本案併予宣告沒收
    （最高法院98年度台上字第4072號判決意旨參照）。是本案
    其餘扣案之物（即扣案如附表2編號10、17所示之物），俱
    與本案無關，業據被告壬○○、庚○○供承在卷（見本院386號
    卷2第105頁、卷1第146頁），復查無其他積極證據，可認該
    等扣案物，與本案有何直接關連性，爰均不予宣告沒收。
  ㈣又現行刑法將沒收列為專章，並定性為獨立之法律效果（立
    法理由參照），故宣告多數沒收情形，並非數罪併罰，乃配
    合刪除第51條第9款，另增訂第40條之2第1項「宣告多數沒
    收者，併執行之」，從而針對沒收部分依法即無庸於應執行
    刑項下再予重複諭知，附此敘明。
乙、無罪部分：
一、公訴意旨略以：被告庚○○就如附表1編號19、30、31、38所
    示部分，及被告Ｄ○○就如附表1編號1-18、20-29、32-37所示
    部分，共同意圖為自己不法所有，基於詐欺取財之犯意聯絡
    而參與本案詐騙集團加重詐欺取財犯行，故此部分同涉刑法
    第339條之4第1項第2款三人以上共同詐欺取財罪及同條第2
    項、第1項第2款三人以上共同詐欺取財未遂罪嫌等語。
二、按起訴事實應依證據認定之，無證據不得認定起訴事實；不
    能證明被告犯罪者，應諭知無罪之判決，刑事訴訟法第154
    條第2項、第301條第1項定有明文。另共同正犯除以自己共
    同犯罪之意思，事先同謀，而由其中一部分人實行犯罪行為
    之共謀共同正犯外，以有犯意之聯絡及行為之分擔為要件。
    又共謀共同正犯因其並未參與犯罪構成要件之實行行為，僅
    係以其參與犯罪之謀議，為其犯罪構成要件之要素，故對其
    係如何參與之謀議，自須以嚴格之證據證明，並應於判決中
    詳予認定記載，說明所憑之證據（最高法院109年度台上字
    第398號、109年度台上字第2577號判決意旨參照）。
三、公訴意旨認被告庚○○、Ｄ○○涉有上開加重詐欺取財犯行，無
    非係以被告庚○○、Ｄ○○之供述、同案被告壬○○之供述、附表1
    編號1-38所示受詐騙人之證述、扣案物及扣案手機翻拍照片
    等件為其主要論據。
四、訊據被告庚○○固為認罪之表示，被告Ｄ○○則堅詞否認有何上
    開犯行，辯稱：我自己做的部分只有起訴書附表編號19、30
    、31及38，其他部分都不是我打電話的，所以跟我無關等語
    （見本院386號卷1第147頁）。經查：
  ㈠附表1編號1-38所示受詐騙人有於公訴意旨所指時間受騙，其
    中附表1編號1-37所示受詐騙人進而匯款等事實，業據各該
    受詐騙人於警詢中證述明確，並有前揭匯款資料在卷可稽，
    且為被告庚○○、Ｄ○○所不爭執，此部分事實固堪認定。
  ㈡按刑事訴訟法第156條第2項規定：被告或共犯之自白，不得
    作為有罪判決之唯一證據，仍應調查其他必要之證據，以察
    其是否與事實相符。立法旨意乃在防範被告或共犯自白之虛
    擬致與真實不符，故對自白在證據上之價值加以限制，明定
    須藉補強證據以擔保其真實性。所謂補強證據，係指除該自
    白本身之外，其他足以證明該自白之犯罪事實確具有相當程
    度真實性之證據而言，雖所補強者，非以事實之全部為必要
    ，但亦須因補強證據之質量，與自白之相互利用，足使犯罪
    事實獲得確信者，始足當之（最高法院97年度台上字第1011
    號判決要旨參照）。是為擔保被告自白之真實性，仍須有相
    當之補強證據以為佐證，始得援引為不利被告之認定，先予
    敘明。次按刑法上之共同正犯，以有意思之聯絡或行為之分
    擔為要件，本案上訴人於他人之犯罪，既無聯絡之意思，又
    無分擔實施之行為，即不得以共犯論（最高法院18年上字第
    673號判例參照，99年度台上字第2914號判決同此意旨）。
    衡諸此類型詐欺案件，無論擔任該集團成員何種角色，該集
    團均無平白將自己冒著風險取得之贓款，分配予未出面之詐
    欺集團成員、車手之可能，則各次詐欺犯行未參與之詐欺集
    團成員，既未參與該次犯行，事後亦未分受贓款，顯亦無利
    用他人之犯罪行為為自己行為之可能。準此，本案共犯行為
    之認定，自應以實際參與各次詐欺犯行之行為人為準，至詐
    欺集團內之其他成員、車手，而未參與各次犯行者，既未參
    與詐欺行為，事後亦未分得贓款，揆諸前揭說明，自不得僅
    因各成員、車手同在所屬詐欺集團指揮之下，即均論以共犯
    。
  ㈢被告庚○○所涉附表1編號19、30、31、38部分：
　　同案被告Ｄ○○於109年3月3日警詢時供稱：我所詐騙被害人有
    108年12月2日被害人子○○（即附表1編號30），及108年12月
    5日被害人Ｃ○○（即附表1編號31）、109年1月13日被害人Ｉ○○
    （即附表1編號38），被害人Ｅ○○（即附表1編號19）我有印
    象是我一開始學習電話詐騙時取得信任後，交給壬○○進行後
    續詐騙等語（見偵928卷第33頁反面至第34頁），於本院審
    理時供稱：我可以確定附表1編號19、30、31、38是我自己
    打電話的等語（見本院386號卷1第147頁），核與被告庚○○
    供稱：被害人子○○接獲電話假冒親友身份電話不是我所為（
    見警卷第56頁），以借錢等理由向Ｉ○○提出借款不是我所為
    （見警卷第57頁），被害人Ｅ○○接獲詐騙電話是Ｄ○○所為（見
    偵928卷2第41頁），被害人Ｃ○○接獲詐騙電話應該是Ｄ○○所為
    （見偵928卷2第43頁反面）等語均相符，且被告Ｄ○○有為附
    表1編號19、30、31、38所示犯行等情，此為本案不爭執之
    事項（見本院386號卷1第236頁），堪認附表1編號19、30、
    31、38所示受詐騙人遭詐騙各係由被告Ｄ○○、壬○○所為，而
    與被告庚○○無涉，即難認被告庚○○就此部分有犯罪行為一部
    之分擔，又參以被告壬○○於警詢時供承：我與水房的比例分
    配我個人3.5成，庚○○及Ｄ○○2成，誰詐騙得手，錢就歸誰所
    有，庚○○跟Ｄ○○都是話務機手等語（見警卷第9-10、33頁）
    ，可知擔任話務手之被告庚○○、Ｄ○○就各次詐欺犯行，僅限
    於有實際參與該次犯行之人始得分取報酬，若無參與則無報
    酬可領取，而檢察官提出之前開證據，僅能得知附表1編號1
    9、30、31、38所示受詐騙人遭本案詐騙集團所騙，其中附
    表1編號19、30、31所示受詐騙人並進而匯款之事實經過，
    然無從證明被告庚○○客觀上有何參與該等犯行、就詐騙所得
    予以分潤或其他提供協力之行為，又或與本案詐騙集團成員
    共同謀議等事實，則在別無其他積極證據足以補強之情形下
    ，自難徒以被告庚○○曾參與本案詐欺集團，即令其對於未參
    與之本案詐騙集團成員所為如附表1編號19、30、31、38所
    示犯行，均負共同正犯之責任。
  ㈣被告Ｄ○○所涉附表1編號1-18、20-29、32-37部分：
　　同案被告庚○○供稱：我撥打給被害人天○○（即附表1編號1，
    見警卷第73頁），被害人巳○○接獲電話假冒親友是我所為無
    誤（即附表1編號2，見警卷第73-74頁），我使用詐騙電話
    打給Ｈ○○○（即附表1編號4，見偵928卷2第38頁反面），被害
    人Ｌ○○接獲電話假冒親友是我所為無誤（即附表1編號5，見
    警卷第74-75頁），被害人Ａ○○接獲電話假冒親友是我所為無
    誤（即附表1編號6，見警卷第76頁），被害人彭西川接獲電
    話假冒親友是我所為無誤（即附表1編號7，見警卷第77頁）
    ，我使用詐騙電話打給丙○○（即附表1編號8，見偵928卷2第
    39頁），我使用詐騙電話打給辰○○（即附表1編號9，見偵92
    8卷2第39頁反面），被害人申○○接獲電話假冒親友是我所為
    無誤（即附表1編號10，見警卷第78頁），被害人Ｂ○○○接獲
    電話假冒親友是我所為無誤（即附表1編號11，見警卷第79-
    80頁），被害人Ｊ○○接獲電話假冒親友是我所為無誤（即附
    表1編號12，見警卷第80-81頁），被害人丑○○接獲電話假冒
    親友是我所為無誤（即附表1編號13，見警卷第82頁），詐
    騙被害人戊○○所使用之詐騙電話為我本人所撥打（即附表1
    編號14，見警卷第51頁），我使用詐騙電話打給Ｇ○○（即附
    表1編號15，見偵928卷2第39頁反面），我使用詐騙電話打
    給亥○○（即附表1編號16，見偵928卷2第40頁），我使用詐
    騙電話打給午○○（即附表1編號20，見偵928卷2第41頁反面
    ），我使用詐騙電話打給未○○○（即附表1編號21，見偵928
    卷2第41頁反面），我使用詐騙電話打給Ｋ○○（即附表1編號2
    2，見偵928卷2第42頁），被害人癸○○接獲電話假冒親友是
    我所為無誤（即附表1編號23，見警卷第83頁），被害人宇○
    ○接獲電話假冒親友是我所為無誤（即附表1編號24，見警卷
    第83-84頁），我使用詐編電話打給黃○○（即附表1編號25，
    見偵928卷2第42頁反面），我使用詐騙電話打給丁○○（即附
    表1編號26，見偵928卷2第43頁），詐騙被害人己○○所使用
    之詐騙電話為我本人所撥打（即附表1編號27，見警卷第53
    頁），詐騙被害人甲○○所使用之詐騙電話為我本人所撥打（
    即附表1編號28，見警卷第55頁），我使用詐騙電話打給Ｆ○○
    （即附表1編號32，見偵928卷2第43頁反面），我使用詐騙
    電話打給地○○（即附表1編號33，見偵928卷2第44頁），我
    使用詐騙電話打給辛○○（即附表1編號34，見偵928卷2第44
    頁反面），我使用詐騙電話打給卯○○（即附表1編號35，見
    偵928卷2第44頁反面），我使用詐騙電話打給酉○○（即附表
    1編號36，見偵928卷2第45頁），被害人玄○○是我所聯繫的
    被害人（即附表1編號37，見警卷第43頁），被害人楊文燦
    部分，我認罪（即附表1編號39，見偵5090卷第171頁）等語
    ，核與被告Ｄ○○供稱：我自己做的部分只有起訴書附表1編號
    19、30、31及38，其他部分都不是我打電話的等語均相符（
    見本院386號卷1第147頁），且被告庚○○有為附表1編號1-18
    、20-29、32-37所示犯行等情，此為本案不爭執之事項（見
    本院386號卷1第236頁），堪認附表1編號1-18、20-29、32-
    37所示受詐騙人遭詐騙均係由被告庚○○所為，而與被告Ｄ○○
    無涉，又擔任話務手之被告庚○○、Ｄ○○就各次詐欺犯行，僅
    限於有實際參與該次犯行之人始得分取報酬，若無參與則無
    報酬可領取，業如前述，而檢察官提出之前開證據，僅能得
    知附表1編號1-18、20-29、32-37所示受詐騙人遭本案詐騙
    集團所騙而匯款之事實經過，然無從證明被告Ｄ○○客觀上有
    何參與該等犯行、就詐騙所得予以分潤或其他提供協力之行
    為，又或與本案詐騙集團成員共同謀議等事實，則在別無其
    他積極證據足以補強之情形下，自難徒以被告Ｄ○○曾參與本
    案詐欺集團，即令其對於未參與之本案詐騙集團成員所為如
    附表1編號1-18、20-29、32-37所示犯行，均負共同正犯之
    責任。
五、綜上所述，依檢察官所舉各項證據方法，尚不足使公訴意旨
    所指被告庚○○、Ｄ○○另涉犯上開部分犯行之事實達於通常一
    般人不致有所懷疑，而得確信為真實之程度，無法使本院形
    成被告庚○○、Ｄ○○確有公訴意旨所指另涉犯上開部分犯行之
    有罪心證。此外，復查無其他積極證據足以證明被告庚○○、
    Ｄ○○確有參與公訴意旨所述上開部分犯行，本案不能證明被
    告庚○○、Ｄ○○另涉上開部分犯行，依法自應為被告庚○○、Ｄ○○
    上開部分均無罪之諭知。　　
據上論斷，依刑事訴訟法第299條第1項前段、第301條第1項，判
決如主文。
本案經檢察官陳新君提起公訴，檢察官楊士逸追加起訴，檢察官
何克昌到庭執行職務。
中　　華　　民　　國　　111 　年　　4 　　月　　22　　日
                  刑事第二庭  審判長法  官  莊鎮遠
                                    法  官  吳昭億
                                    法  官  曾思薇
以上正本證明與原本無異。
如不服本判決應於收受判決後20日內向本院提出上訴書狀，並應
敘述具體理由；其未敘述上訴理由者，應於上訴期間屆滿後20日
內向本院補提理由書（均須按他造當事人之人數附繕本）「切勿
逕送上級法院」。
中　　華　　民　　國　　111 　年　　4 　　月　　22　　日
                                    書記官  盧建琳 
卷證目錄對照表 
一、高巿警刑大偵2字第10971074100號卷，稱警卷； 二、屏警分偵字第10930993600號卷1，稱警卷1； 三、屏警分偵字第10930993600號卷2，稱警卷2； 四、屏警分偵字第10930993600號卷3，稱警卷3； 五、被害人卷宗，稱被害人卷； 六、人頭帳戶嫌疑人卷宗，稱人頭帳戶卷； 七、車手嫌疑人卷宗，稱車手卷； 八、臺灣屏東地方檢察署109年度偵字第5090號卷，稱偵5090卷； 九、臺灣屏東地方檢察署109年度偵字第3107號卷，稱偵3107卷； 十、臺灣屏東地方檢察署109年度偵字第928號卷，稱偵928卷； 十一、本院109年度訴字第386號卷1，稱本院386號卷1； 十二、本院109年度訴字第386號卷2，稱本院386號卷2； 十三、本院109年度訴字第851號卷1，稱本院851號卷1。 
附錄論罪科刑法條：
組織犯罪防制條例第3條
發起、主持、操縱或指揮犯罪組織者，處3年以上10年以下有期
徒刑，得併科新臺幣1億元以下罰金；參與者，處6月以上5年以
下有期徒刑，得併科新臺幣1千萬元以下罰金。但參與情節輕微
者，得減輕或免除其刑。
具公務員或經選舉產生之公職人員之身分，犯前項之罪者，加重
其刑至二分之一。
犯第1項之罪者，應於刑之執行前，令入勞動場所，強制工作，
其期間為3年。
前項之強制工作，準用刑法第90條第2項但書、第3項及第98條第
2項、第3項規定。
以言語、舉動、文字或其他方法，明示或暗示其為犯罪組織之成
員，或與犯罪組織或其成員有關聯，而要求他人為下列行為之一
者，處3年以下有期徒刑，得併科新臺幣3百萬元以下罰金：
一、出售財產、商業組織之出資或股份或放棄經營權。
二、配合辦理都市更新重建之處理程序。
三、購買商品或支付勞務報酬。
四、履行債務或接受債務協商之內容。
前項犯罪組織，不以現存者為必要。
以第5項之行為，使人行無義務之事或妨害其行使權利者，亦同
。
第5項、第7項之未遂犯罰之。
中華民國刑法第339條之4
犯第339條詐欺罪而有下列情形之一者，處1年以上7年以下有期
徒刑，得併科1百萬元以下罰金：
一、冒用政府機關或公務員名義犯之。
二、三人以上共同犯之。
三、以廣播電視、電子通訊、網際網路或其他媒體等傳播工具，
    對公眾散布而犯之。
前項之未遂犯罰之。
洗錢防制法第14條
有第二條各款所列洗錢行為者，處7年以下有期徒刑，併科新臺
幣5百萬元以下罰金。
前項之未遂犯罰之。
前二項情形，不得科以超過其特定犯罪所定最重本刑之刑。
附表1
編號 受詐騙人 詐騙方式及經過（新臺幣） 主文（宣告罪名及處刑暨沒收）   犯罪所得（小數點以下四捨五入）  1 (即起訴書附表編號1) 天○○（提告） 庚○○於108年3月31日17時許，撥打電話予天○○，佯稱係其姪子陳暉奇，並向天○○借款，致天○○陷於錯誤，於108年4月2日10時許，匯款30萬元至施美蓮所申辦帳號000-00000000000000號帳戶而遭車手陳薏珺提領149,908元。 壬○○犯發起犯罪組織罪，累犯，處有期徒刑肆年陸月；扣案如附表二編號一至九、十二至十六所示之物均沒收；未扣案之犯罪所得新臺幣伍萬貳仟肆佰陸拾捌元沒收，於全部或一部不能沒收或不宜執行沒收時，追徵其價額。 庚○○犯三人以上共同詐欺取財罪，處有期徒刑壹年陸月；未扣案之犯罪所得新臺幣貳萬玖仟玖佰捌拾貳元沒收，於全部或一部不能沒收或不宜執行沒收時，追徵其價額。     壬○○52,468元（149,908×35％＝52,468） 庚○○29,982元（149,908×20％＝29,982） （說明：壬○○、庚○○雖自陳犯罪所得各105,000元、60,000元【見本院386號卷1第245、295頁】，然依內政部警政署反詐騙諮詢專線紀錄表顯示警方成功攔阻150,092元【見被害人卷第1頁】，則車手所提領之金額為149,908元（300,000－150,092＝149,908），壬○○、庚○○上開所陳之犯罪所得合計165,000元顯然與卷證不符，據此依有利於壬○○、庚○○之方式計算，應以扣除遭警方攔阻之金額作為計算成數之基礎。）  2 (即起訴書附表編號2) 巳○○（未提告） 庚○○於108年4月3日10時22許，撥打電話予巳○○，佯稱係其姪子張俊德，並向巳○○借款，致巳○○陷於錯誤，於108年4月3日14時22分許，匯款15萬元至陳柏安所申辦帳號000-00000000000000號帳戶而遭車手林裕修提領149,000元。 壬○○犯三人以上共同詐欺取財罪，累犯，處有期徒刑壹年捌月；扣案如附表二編號一至九、十二至十六所示之物均沒收；未扣案之犯罪所得新臺幣伍萬貳仟伍佰元沒收，於全部或一部不能沒收或不宜執行沒收時，追徵其價額。 庚○○犯三人以上共同詐欺取財罪，處有期徒刑壹年陸月；未扣案之犯罪所得新臺幣參萬元沒收，於全部或一部不能沒收或不宜執行沒收時，追徵其價額。   壬○○52,500元（150,000×35％＝52,500） 庚○○30,000元（150,000×20％＝30,000） （說明：壬○○、庚○○均表示詐騙款項如未遭圈存即可認其等已取得犯罪所得【見本院386號卷2第106頁】，故以巳○○被害金額作為計算成數之基礎。）  3 (即起訴書附表編號3) 寅○○（提告） 庚○○於108年4月3日11時30分許，撥打電話予寅○○，佯稱係其外甥陳盈昌，並向寅○○借款，致寅○○陷於錯誤，於同日14時8分許，匯款10萬元至陳彥宏所申辦帳號000-00000000000000號帳戶而遭車手林裕修提領一空。 壬○○犯三人以上共同詐欺取財罪，累犯，處有期徒刑壹年捌月；扣案如附表二編號一至九、十二至十六所示之物均沒收；未扣案之犯罪所得新臺幣參萬伍仟元沒收，於全部或一部不能沒收或不宜執行沒收時，追徵其價額。 庚○○犯三人以上共同詐欺取財罪，處有期徒刑壹年陸月；未扣案之犯罪所得新臺幣貳萬元沒收，於全部或一部不能沒收或不宜執行沒收時，追徵其價額。   壬○○35,000元（100,000×35％＝35,000） 庚○○20,000元（100,000×20％＝20,000） （說明：壬○○、庚○○均表示詐騙款項如未遭圈存即可認其等已取得犯罪所得【見本院386號卷2第106頁】，故以寅○○被害金額作為計算成數之基礎。）  4 (即起訴書附表編號4) Ｈ○○○（提告） 庚○○於108年4月11日某時許，撥打電話予Ｈ○○○，佯稱係其姪子林宗翰，並向Ｈ○○○借款，致Ｈ○○○陷於錯誤，於同日12時許，匯款15萬元至許至勛所申辦帳號000-00000000000000號帳戶而遭詐欺集團不詳成員提領一空。 壬○○犯三人以上共同詐欺取財罪，累犯，處有期徒刑壹年捌月；扣案如附表二編號一至九、十二至十六所示之物均沒收；未扣案之犯罪所得新臺幣伍萬貳仟伍佰元沒收，於全部或一部不能沒收或不宜執行沒收時，追徵其價額。 庚○○犯三人以上共同詐欺取財罪，處有期徒刑壹年陸月；未扣案之犯罪所得新臺幣參萬元沒收，於全部或一部不能沒收或不宜執行沒收時，追徵其價額。   壬○○52,500元 庚○○30,000元 【見本院386號卷1第245、295頁】  5 (即起訴書附表編號5) Ｌ○○（提告） 庚○○於108年4月11日16時59分許，撥打電話予Ｌ○○，佯稱係其姪子，並向Ｌ○○借款，致Ｌ○○陷於錯誤，於108年4月12日12時30分許，匯款30萬元至王謹儀所申辦帳號000-0000000000000號帳戶而遭車手陳嘉文提領一空。 壬○○犯三人以上共同詐欺取財罪，累犯，處有期徒刑壹年玖月；扣案如附表二編號一至九、十二至十六所示之物均沒收；未扣案之犯罪所得新臺幣壹拾萬伍仟元沒收，於全部或一部不能沒收或不宜執行沒收時，追徵其價額。 庚○○犯三人以上共同詐欺取財罪，處有期徒刑壹年柒月；未扣案之犯罪所得新臺幣陸萬元沒收，於全部或一部不能沒收或不宜執行沒收時，追徵其價額。   壬○○105,000元 庚○○60,000元 【見本院386號卷1第245、295頁】  6 (即起訴書附表編號6) Ａ○○（未提告） 庚○○於108年4月17日17時許，撥打電話予Ａ○○，佯稱係其姪子，並向Ａ○○借款，致Ａ○○陷於錯誤，於108年4月18日11時50分許，匯款15萬元至林宗漢所申辦帳號000-00000000000000號帳戶而遭車手黎春雄提領一空。 壬○○犯三人以上共同詐欺取財罪，累犯，處有期徒刑壹年捌月；扣案如附表二編號一至九、十二至十六所示之物均沒收；未扣案之犯罪所得新臺幣伍萬貳仟伍佰元沒收，於全部或一部不能沒收或不宜執行沒收時，追徵其價額。 庚○○犯三人以上共同詐欺取財罪，處有期徒刑壹年陸月；未扣案之犯罪所得新臺幣參萬元沒收，於全部或一部不能沒收或不宜執行沒收時，追徵其價額。   壬○○52,500元 庚○○30,000元 【見本院386號卷1第245、295頁】  7 (即起訴書附表編號7-1、7-2) 彭西川（提告） 庚○○於108年4月18日12時3分許，撥打電話予彭西川，佯稱係其親友張恆偉，並向彭西川借款，致彭西川陷於錯誤，先於108年15時10分許，匯款20萬元至黃柏翰所申辦帳號000-00000000000000號帳戶而遭車手黎春雄提領一空，彭西川復於108年4月19日14時34分許，匯款15萬元至張雅玫（起訴書誤載為張雅玟）所申辦帳號000-00000000000000號帳戶而遭車手黎春雄提領149,900元。 壬○○犯三人以上共同詐欺取財罪，累犯，處有期徒刑壹年拾月；扣案如附表二編號一至九、十二至十六所示之物均沒收；未扣案之犯罪所得新臺幣壹拾貳萬貳仟伍佰元沒收，於全部或一部不能沒收或不宜執行沒收時，追徵其價額。 庚○○犯三人以上共同詐欺取財罪，處有期徒刑壹年捌月；未扣案之犯罪所得新臺幣柒萬元沒收，於全部或一部不能沒收或不宜執行沒收時，追徵其價額。   壬○○122,500元（350,000×35％＝122,500） 庚○○70,000元（350,000×20％＝70,000） （說明：壬○○、庚○○均表示詐騙款項如未遭圈存即可認其等已取得犯罪所得【見本院386號卷2第106頁】，故以彭西川被害金額作為計算成數之基礎。）  8 (即起訴書附表編號8) 丙○○（提告） 庚○○於108年4月22日18時許，撥打電話予丙○○，佯稱係其外甥，並向丙○○借款，致丙○○陷於錯誤，於108年4月23日12時30分許，匯款15萬元至林亭諼所申辦帳號000-000000000000號帳戶而遭車手黃彥齊提領149,500元。 壬○○犯三人以上共同詐欺取財罪，累犯，處有期徒刑壹年捌月；扣案如附表二編號一至九、十二至十六所示之物均沒收；未扣案之犯罪所得新臺幣伍萬貳仟伍佰元沒收，於全部或一部不能沒收或不宜執行沒收時，追徵其價額。 庚○○犯三人以上共同詐欺取財罪，處有期徒刑壹年陸月；未扣案之犯罪所得新臺幣參萬元沒收，於全部或一部不能沒收或不宜執行沒收時，追徵其價額。   壬○○52,500元 庚○○30,000元 【見本院386號卷1第246、296頁】  9 (即起訴書附表編號9) 辰○○（提告） 庚○○於108年5月3日12時2分許，撥打電話予辰○○，佯稱係其姪子，並向辰○○借款，致辰○○陷於錯誤，於同日14時4分許，匯款20萬元至劉宥均所申辦帳號000-0000000000000號帳戶而遭車手王宏源提領一空。 壬○○犯三人以上共同詐欺取財罪，累犯，處有期徒刑壹年玖月；扣案如附表二編號一至九、十二至十六所示之物均沒收；未扣案之犯罪所得新臺幣柒萬元沒收，於全部或一部不能沒收或不宜執行沒收時，追徵其價額。 庚○○犯三人以上共同詐欺取財罪，處有期徒刑壹年柒月；未扣案之犯罪所得新臺幣肆萬元沒收，於全部或一部不能沒收或不宜執行沒收時，追徵其價額。   壬○○70,000元 庚○○40,000元 【見本院386號卷1第246、296頁】  10 (即起訴書附表編號10-1、10-2、10-3) 申○○（提告） 庚○○於108年5月12日13時43分許，撥打電話予申○○，佯稱係其姪兒許碩航，並向申○○借款，致申○○陷於錯誤，先於108年5月13日12時49分許，匯款30萬元至曾楓雅所申辦帳號000-000000000000號帳戶，復於108年5月14日13時21分許，匯款28萬元至朱旭珧所申辦帳號000-00000000000000號帳戶而遭車手高聖滐提領279,900元，再於108年5月15日12時47分許，無摺存款10萬元至許恆瑋所申辦帳號000-00000000000000號帳戶而遭車手高聖滐提領一空。 壬○○犯三人以上共同詐欺取財罪，累犯，處有期徒刑壹年拾月；扣案如附表二編號一至九、十二至十六所示之物均沒收；未扣案之犯罪所得新臺幣壹拾參萬參仟元沒收，於全部或一部不能沒收或不宜執行沒收時，追徵其價額。 庚○○犯三人以上共同詐欺取財罪，處有期徒刑壹年捌月；未扣案之犯罪所得新臺幣柒萬陸仟元沒收，於全部或一部不能沒收或不宜執行沒收時，追徵其價額。   壬○○133,000元（380,000×35％＝133,000） 庚○○76,000元（380,000×20％＝76,000） （說明：壬○○、庚○○均表示詐騙款項如未遭圈存即可認其等已取得犯罪所得【見本院386號卷2第106頁】，查申○○匯入朱旭珧帳戶之28萬元已遭提領279,900元【見人頭帳戶卷第198頁】，匯入許恆瑋帳戶之10萬元亦遭提領一空【見人頭帳戶卷第190頁】，故以申○○上開被害金額（280,000＋100,000＝380,000）作為計算成數之基礎；至申○○匯入曾楓雅帳戶款項之部分，壬○○、庚○○均稱未取得犯罪所得【見本院386號卷1第246、296頁】，且卷內亦無起訴書附表所列車手高聖滐已提款之筆錄或其他足認車手高聖滐已提領款項之證據資料，是該筆款項是否遭圈存即有不明，據此依有利於壬○○、庚○○之方式認定，應認此部分無犯罪所得。）  11 (即起訴書附表編號11) Ｂ○○○（提告） 庚○○於108年6月4日9時51分許，撥打電話予Ｂ○○○，佯稱係其孫子樂彥祥，並向Ｂ○○○借款，致Ｂ○○○陷於錯誤，於同日12時11分許，匯款10萬元至邱威誠所申辦帳號000-00000000000000號帳戶而遭詐欺集團不詳成員提領一空。 壬○○犯三人以上共同詐欺取財罪，累犯，處有期徒刑壹年柒月；扣案如附表二編號一至九、十二至十六所示之物均沒收；未扣案之犯罪所得新臺幣參萬伍仟元沒收，於全部或一部不能沒收或不宜執行沒收時，追徵其價額。 庚○○犯三人以上共同詐欺取財罪，處有期徒刑壹年伍月；未扣案之犯罪所得新臺幣貳萬元沒收，於全部或一部不能沒收或不宜執行沒收時，追徵其價額。   壬○○35,000元 庚○○20,000元 【見本院386號卷1第246、296頁】  12 (即起訴書附表編號12) Ｊ○○（提告） 庚○○於108年6月5日某時許，撥打電話予Ｊ○○，佯稱係其友人，並向Ｊ○○借款，致Ｊ○○陷於錯誤，於108年6月10日14時許，匯款30萬元至林貞儀所申辦帳號000-00000000000000號帳戶而遭車手黃明達提領150,000元。 壬○○犯三人以上共同詐欺取財罪，累犯，處有期徒刑壹年捌月；扣案如附表二編號一至九、十二至十六所示之物均沒收；未扣案之犯罪所得新臺幣伍萬貳仟伍佰元沒收，於全部或一部不能沒收或不宜執行沒收時，追徵其價額。 庚○○犯三人以上共同詐欺取財罪，處有期徒刑壹年陸月；未扣案之犯罪所得新臺幣參萬元沒收，於全部或一部不能沒收或不宜執行沒收時，追徵其價額。   壬○○52,500元（150,000×35％＝52,500） 庚○○30,000元（150,000×20％＝30,000） （說明：壬○○、庚○○均表示詐騙款項如未遭圈存即可認其等已取得犯罪所得【見本院386號卷2第106頁】，然依内政部警政署反詐騙諮詢專線紀錄表顯示成功攔阻15萬元【見被害人卷第103頁】，且車手黃明達之警詢筆錄可知其僅提領15萬元【見車手卷第122-123頁】，據此依有利於壬○○、庚○○之方式計算，應以扣除遭警方攔阻之金額作為計算成數之基礎。  13 (即起訴書附表編號13) 丑○○（提告） 庚○○於108年8月21日14時許，撥打電話予丑○○，佯稱係其姪子林群翔，並向丑○○借款，致丑○○陷於錯誤，於108年8月22日11時7分許，匯款5萬元至潘佩玲所申辦帳號000-0000000000000號帳戶而遭車手郭欽宗提領一空。 壬○○犯三人以上共同詐欺取財罪，累犯，處有期徒刑壹年陸月；扣案如附表二編號一至九、十二至十六所示之物均沒收；未扣案之犯罪所得新臺幣壹萬柒仟伍佰元沒收，於全部或一部不能沒收或不宜執行沒收時，追徵其價額。 庚○○犯三人以上共同詐欺取財罪，處有期徒刑壹年肆月；未扣案之犯罪所得新臺幣壹萬元沒收，於全部或一部不能沒收或不宜執行沒收時，追徵其價額。   壬○○17,500元 庚○○10,000元 【見本院386號卷1第246、296頁】  14 (即起訴書附表編號14) 戊○○（提告） 庚○○於108年8月26日13時許，撥打電話予戊○○，佯稱係其姪子呂兆泯，並向戊○○借款，致戊○○陷於錯誤，於同日14時18分許，匯款15萬元至洪銘賢所申辦帳號000-000000000000號帳戶而遭詐欺集團不詳成員提領一空。 壬○○犯三人以上共同詐欺取財罪，累犯，處有期徒刑壹年捌月；扣案如附表二編號一至九、十二至十六所示之物均沒收；未扣案之犯罪所得新臺幣伍萬貳仟伍佰元沒收，於全部或一部不能沒收或不宜執行沒收時，追徵其價額。 庚○○犯三人以上共同詐欺取財罪，處有期徒刑壹年陸月；未扣案之犯罪所得新臺幣參萬元沒收，於全部或一部不能沒收或不宜執行沒收時，追徵其價額。   壬○○52,500元 庚○○30,000元 【見本院386號卷1第246、296頁】  15 (即起訴書附表編號15) Ｇ○○（提告） 庚○○於108年9月3日14時52分許，撥打電話予Ｇ○○，佯稱係其姪子，並向Ｇ○○借款，致Ｇ○○陷於錯誤，於108年9月5日13時53分許，匯款12萬元至黃禹宸所申辦帳號000-000000000000號帳戶而遭詐欺集團不詳成員提領一空。 壬○○犯三人以上共同詐欺取財罪，累犯，處有期徒刑壹年柒月；扣案如附表二編號一至九、十二至十六所示之物均沒收；未扣案之犯罪所得新臺幣肆萬貳仟元沒收，於全部或一部不能沒收或不宜執行沒收時，追徵其價額。 庚○○犯三人以上共同詐欺取財罪，處有期徒刑壹年伍月；未扣案之犯罪所得新臺幣貳萬肆仟元沒收，於全部或一部不能沒收或不宜執行沒收時，追徵其價額。   壬○○42,000元 庚○○24,000元 【見本院386號卷1第246、296頁】  16 (即起訴書附表編號16) 亥○○（提告） 庚○○於108年9月6日11時30分許，撥打電話予亥○○，佯稱係其配偶之姪子，並向亥○○借款，致亥○○陷於錯誤，於同日13時許，匯款15萬元至邱嘉蘋所申辦帳號000-00000000000000號帳戶而遭車手余惠雯提領一空。 壬○○犯三人以上共同詐欺取財罪，累犯，處有期徒刑壹年捌月；扣案如附表二編號一至九、十二至十六所示之物均沒收；未扣案之犯罪所得新臺幣伍萬貳仟伍佰元沒收，於全部或一部不能沒收或不宜執行沒收時，追徵其價額。 庚○○犯三人以上共同詐欺取財罪，處有期徒刑壹年陸月；未扣案之犯罪所得新臺幣參萬元沒收，於全部或一部不能沒收或不宜執行沒收時，追徵其價額。   壬○○52,500元 庚○○30,000元 【見本院386號卷1第246、296頁】  17 (即起訴書附表編號17) 宙○○（未提告） 庚○○於108年9月9日17時許，撥打電話予宙○○，佯稱係其姪子，並向宙○○借款，致宙○○陷於錯誤，於108年9月10日13時12分許，匯款10萬元至邱妙羚所申辦帳號000-00000000000號帳戶而遭詐欺集團不詳成員提領一空。 壬○○犯三人以上共同詐欺取財罪，累犯，處有期徒刑壹年柒月；扣案如附表二編號一至九、十二至十六所示之物均沒收；未扣案之犯罪所得新臺幣參萬伍仟元沒收，於全部或一部不能沒收或不宜執行沒收時，追徵其價額。 庚○○犯三人以上共同詐欺取財罪，處有期徒刑壹年伍月；未扣案之犯罪所得新臺幣貳萬元沒收，於全部或一部不能沒收或不宜執行沒收時，追徵其價額。   壬○○35,000元 庚○○20,000元 【見本院386號卷1第246、296頁】  18 (即起訴書附表編號18) 乙○○（未提告） 庚○○於108年9月9日15時52分許，撥打電話予乙○○，佯稱係其姪子林紹安，並向乙○○借款，致乙○○陷於錯誤，於108年9月11日13時30分許，匯款5萬元至楊培新所申辦帳號000-000000000000號帳戶而遭詐欺集團不詳成員提領一空。 壬○○犯三人以上共同詐欺取財罪，累犯，處有期徒刑壹年陸月；扣案如附表二編號一至九、十二至十六所示之物均沒收；未扣案之犯罪所得新臺幣壹萬柒仟伍佰元沒收，於全部或一部不能沒收或不宜執行沒收時，追徵其價額。 庚○○犯三人以上共同詐欺取財罪，處有期徒刑壹年肆月；未扣案之犯罪所得新臺幣壹萬元沒收，於全部或一部不能沒收或不宜執行沒收時，追徵其價額。   壬○○17,500元 庚○○10,000元 【見本院386號卷1第246、296頁】  19 (即起訴書附表編號19) Ｅ○○（提告） Ｄ○○於108年9月12日10時許，撥打電話予Ｅ○○，佯稱係其外甥蔡旺諭，並向Ｅ○○借款，致Ｅ○○陷於錯誤，於108年9月12日11時43分許，匯款20萬元至陳維杰所申辦帳號000-00000000000000號帳戶而遭車手陳銀山提領一空。 壬○○犯三人以上共同詐欺取財罪，累犯，處有期徒刑壹年玖月；扣案如附表二編號一至九、十二至十六所示之物均沒收；未扣案之犯罪所得新臺幣柒萬元沒收，於全部或一部不能沒收或不宜執行沒收時，追徵其價額。 Ｄ○○犯三人以上共同詐欺取財罪，處有期徒刑壹年柒月；未扣案之犯罪所得新臺幣肆萬元沒收，於全部或一部不能沒收或不宜執行沒收時，追徵其價額。   壬○○70,000元 Ｄ○○40,000元 【見本院386號卷1第289、296頁】  20 (即起訴書附表編號20) 午○○（提告） 庚○○於108年9月16日17時9分許，撥打電話予午○○，佯稱係其侄子張文亦，並向午○○借款，致午○○陷於錯誤，於108年9月17日12時44分許，匯款5萬元至王筳皓所申辦帳號000-000000000000號帳戶而遭詐欺集團不詳成員提領一空。 壬○○犯三人以上共同詐欺取財罪，累犯，處有期徒刑壹年陸月；扣案如附表二編號一至九、十二至十六所示之物均沒收；未扣案之犯罪所得新臺幣壹萬柒仟伍佰元沒收，於全部或一部不能沒收或不宜執行沒收時，追徵其價額。 庚○○犯三人以上共同詐欺取財罪，處有期徒刑壹年肆月；未扣案之犯罪所得新臺幣壹萬元沒收，於全部或一部不能沒收或不宜執行沒收時，追徵其價額。   壬○○17,500元 庚○○10,000元 【見本院386號卷1第246、296頁】  21 (即起訴書附表編號21-1、21-2) 未○○○（提告） 庚○○分別於108年9月17日14時20分、108年9月18日某時許，撥打電話予未○○○，及於109年9月19日某時許，以通訊軟體LINE與未○○○聯繫，佯稱係其姪子陳儒整，並向未○○○借款，致未○○○陷於錯誤，先於108年9月18日11時許，匯款40萬元至謝鎮鴻所申辦帳號000-000000000000帳戶，再於108年9月19日10時43分許，匯款35萬元至張仲齊所申辦帳號000-00000000000000號帳戶，而均遭詐欺集團不詳成員提領一空。 壬○○犯三人以上共同詐欺取財罪，累犯，處有期徒刑壹年拾壹月；扣案如附表二編號一至九、十二至十六所示之物均沒收；未扣案之犯罪所得新臺幣貳拾陸萬貳仟伍佰元沒收，於全部或一部不能沒收或不宜執行沒收時，追徵其價額。 庚○○犯三人以上共同詐欺取財罪，處有期徒刑壹年玖月；未扣案之犯罪所得新臺幣壹拾伍萬元沒收，於全部或一部不能沒收或不宜執行沒收時，追徵其價額。   壬○○262,500元 庚○○150,000元 【見本院386號卷1第246、296頁】  22 (即起訴書附表編號22) Ｋ○○（提告） 庚○○於108年9月19日9時53分許，撥打電話予Ｋ○○，佯稱係其姪子黃炳霖，並向Ｋ○○借款，致Ｋ○○陷於錯誤，於108年9月20日10時34分許，匯款10萬元至吳麗芬所申辦帳號000-000000000000號帳戶而遭詐欺集團不詳成員提領一空。 壬○○犯三人以上共同詐欺取財罪，累犯，處有期徒刑壹年柒月；扣案如附表二編號一至九、十二至十六所示之物均沒收；未扣案之犯罪所得新臺幣參萬伍仟元沒收，於全部或一部不能沒收或不宜執行沒收時，追徵其價額。 庚○○犯三人以上共同詐欺取財罪，處有期徒刑壹年伍月；未扣案之犯罪所得新臺幣貳萬元沒收，於全部或一部不能沒收或不宜執行沒收時，追徵其價額。   壬○○35,000元 庚○○20,000元 【見本院386號卷1第246、296頁】  23 (即起訴書附表編號23-1、23-2、23-3) 癸○○（提告） 庚○○分別於108年10月8日14時48分、108年10月9日11時23分、12時44分許，撥打電話予癸○○，佯稱係其姪子，並向癸○○借款，致癸○○陷於錯誤，於108年10月9日12時38分許，匯款17萬元至簡俊麟所申辦帳號000-000000000000號帳戶而遭詐欺集團不詳成員提領一空，復於同日13時12分許，匯款15萬元至簡慶翔所申辦帳號000-000000000000號帳戶，再於同日13時40分許，匯款20萬元至何富田所申辦帳號000-00000000000000號帳戶。 壬○○犯三人以上共同詐欺取財罪，累犯，處有期徒刑壹年捌月；扣案如附表二編號一至九、十二至十六所示之物均沒收；未扣案之犯罪所得新臺幣伍萬玖仟伍佰元沒收，於全部或一部不能沒收或不宜執行沒收時，追徵其價額。 庚○○犯三人以上共同詐欺取財罪，處有期徒刑壹年陸月；未扣案之犯罪所得新臺幣參萬肆仟元沒收，於全部或一部不能沒收或不宜執行沒收時，追徵其價額。   壬○○59,500元 庚○○34,000元 【見本院386號卷1第246、296頁】 （說明：壬○○、庚○○雖自陳就詐騙款項15萬元、20萬元之部分亦有取得犯罪所得【見本院386號卷1第246、296頁】，然依金融機構聯防機制通報單顯示上開15萬元、20萬元均已遭圈存【見被害人卷第212、214頁】，壬○○、庚○○上開所陳顯然與卷證不符，故此部分應無犯罪所得）  24 (即起訴書附表編號24) 宇○○（提告） 庚○○於108年10月17日15時40分許，撥打電話予宇○○之配偶羅金雄，佯稱係姪子李憲政，並向羅金雄借款，致羅金雄陷於錯誤，乃委由宇○○匯款，宇○○遂於108年10月18日12時許，匯款15萬元至周美儀所申辦帳號000-000000000000號帳戶而遭車手吳淑瑜提領一空。 壬○○犯三人以上共同詐欺取財罪，累犯，處有期徒刑壹年捌月；扣案如附表二編號一至九、十二至十六所示之物均沒收；未扣案之犯罪所得新臺幣伍萬貳仟伍佰元沒收，於全部或一部不能沒收或不宜執行沒收時，追徵其價額。 庚○○犯三人以上共同詐欺取財罪，處有期徒刑壹年陸月；未扣案之犯罪所得新臺幣參萬元沒收，於全部或一部不能沒收或不宜執行沒收時，追徵其價額。   壬○○52,500元 庚○○30,000元 【見本院386號卷1第246、296頁】  25 (即起訴書附表編號25) 黃○○（提告） 庚○○於108年10月25日11時許，撥打電話予黃○○，佯稱係其外甥賴奕呈，並向黃○○借款，致黃○○陷於錯誤，於同日14時25分許，匯款5萬元至陳汶鈺所申辦帳號000-00000000000000號帳戶而遭車手許家揚提領一空。 壬○○犯三人以上共同詐欺取財罪，累犯，處有期徒刑壹年陸月；扣案如附表二編號一至九、十二至十六所示之物均沒收；未扣案之犯罪所得新臺幣壹萬柒仟伍佰元沒收，於全部或一部不能沒收或不宜執行沒收時，追徵其價額。 庚○○犯三人以上共同詐欺取財罪，處有期徒刑壹年肆月；未扣案之犯罪所得新臺幣壹萬元沒收，於全部或一部不能沒收或不宜執行沒收時，追徵其價額。   壬○○17,500元 庚○○10,000元 【見本院386號卷1第246、296頁】     26 (即起訴書附表編號26) 丁○○（提告） 庚○○於108年11月5日14時49分許，撥打電話予丁○○，佯稱係其姪子何彥儒，並向丁○○借款，致丁○○陷於錯誤，於108年11月6日11時許，匯款10萬元至游家瑋所申辦帳號000-0000000000000號帳戶而遭詐欺集團不詳成員提領一空。 壬○○犯三人以上共同詐欺取財罪，累犯，處有期徒刑壹年柒月；扣案如附表二編號一至九、十二至十六所示之物均沒收；未扣案之犯罪所得新臺幣參萬伍仟元沒收，於全部或一部不能沒收或不宜執行沒收時，追徵其價額。 庚○○犯三人以上共同詐欺取財罪，處有期徒刑壹年伍月；未扣案之犯罪所得新臺幣貳萬元沒收，於全部或一部不能沒收或不宜執行沒收時，追徵其價額。   壬○○35,000元 庚○○20,000元 【見本院386號卷1第246、296頁】  27 (即起訴書附表編號27) 己○○（未提告） 庚○○於108年11月6日16時26分許，撥打電話予己○○，佯稱係其姪子呂宜璋，並向己○○借款，致己○○陷於錯誤，於108年11月7日11時56分許，匯款15萬元至洪國欽所申辦帳號000-00000000000000號帳戶而遭詐欺集團不詳成員提領10萬元 壬○○犯三人以上共同詐欺取財罪，累犯，處有期徒刑壹年柒月；扣案如附表二編號一至九、十二至十六所示之物均沒收；未扣案之犯罪所得新臺幣參萬伍仟零貳元沒收，於全部或一部不能沒收或不宜執行沒收時，追徵其價額。 庚○○犯三人以上共同詐欺取財罪，處有期徒刑壹年伍月；未扣案之犯罪所得新臺幣貳萬零壹元沒收，於全部或一部不能沒收或不宜執行沒收時，追徵其價額。   壬○○35,002元（100,007×35％＝35,002） 庚○○20,001元（100,007×20％＝20,001） （說明：依交易明細顯示已提領10萬元【見人頭帳戶卷第391頁】，且金融機構聯防機制通報單顯示已圈存帳戶餘額49,993元【見被害人卷第245頁】，而壬○○、庚○○均表示詐騙款項如未遭圈存即可認其等已取得犯罪所得【見本院386號卷2第106頁】，據此依有利於壬○○、庚○○之方式計算，應以詐騙款項扣除已圈存之金額（150,000－49,993＝100,007）作為計算成數之基礎。）  28 (即起訴書附表編號28) 甲○○（提告） 庚○○於108年11月10日18時35分許，撥打電話予甲○○，佯稱係其侄子王貞皓，並向甲○○借款，致甲○○陷於錯誤，於108年11月11日12時17分許，匯款15萬元至葉子祥所申辦帳號000-00000000000000號帳戶而遭車手李嘉𥫳提領一空。 壬○○犯三人以上共同詐欺取財罪，累犯，處有期徒刑壹年捌月；扣案如附表二編號一至九、十二至十六所示之物均沒收；未扣案之犯罪所得新臺幣伍萬貳仟伍佰元沒收，於全部或一部不能沒收或不宜執行沒收時，追徵其價額。 庚○○犯三人以上共同詐欺取財罪，處有期徒刑壹年陸月；未扣案之犯罪所得新臺幣參萬元沒收，於全部或一部不能沒收或不宜執行沒收時，追徵其價額。   壬○○52,500元 庚○○30,000元 【見本院386號卷1第246、296頁】  29 (即起訴書附表編號29) 戌○○（提告） 庚○○於108年11月12日15時40分許，撥打電話予戌○○，佯稱係其姪女之配偶林俊德，並向戌○○借款，致戌○○陷於錯誤，於108年11月13日12時許，匯款25萬元至楊士賢所申辦帳號000-00000000000000號帳戶而遭車手楊士賢提領一空。 壬○○犯三人以上共同詐欺取財罪，累犯，處有期徒刑壹年玖月；扣案如附表二編號一至九、十二至十六所示之物均沒收；未扣案之犯罪所得新臺幣捌萬柒仟伍佰元沒收，於全部或一部不能沒收或不宜執行沒收時，追徵其價額。 庚○○犯三人以上共同詐欺取財罪，處有期徒刑壹年柒月；未扣案之犯罪所得新臺幣伍萬元沒收，於全部或一部不能沒收或不宜執行沒收時，追徵其價額。   壬○○87,500元 庚○○50,000元 【見本院386號卷1第246、297頁】  30 (即起訴書附表編號30) 子○○（提告） Ｄ○○於108年12月2日14時48分許，撥打電話予子○○，佯稱係其外甥，並向子○○借款，致子○○陷於錯誤，於108年12月3日11時49分許，匯款15萬元至李宸緯所申辦帳號000-000000000000號帳戶而遭詐欺集團不詳成員提領149,000元。 壬○○犯三人以上共同詐欺取財罪，累犯，處有期徒刑壹年捌月；扣案如附表二編號一至九、十二至十六所示之物均沒收；未扣案之犯罪所得新臺幣伍萬貳仟伍佰元沒收，於全部或一部不能沒收或不宜執行沒收時，追徵其價額。 Ｄ○○犯三人以上共同詐欺取財罪，處有期徒刑壹年陸月；未扣案之犯罪所得新臺幣參萬元沒收，於全部或一部不能沒收或不宜執行沒收時，追徵其價額。   壬○○52,500元 Ｄ○○30,000元 【見本院386號卷1第289、297頁】  31 (即起訴書附表編號31) Ｃ○○（未提告） Ｄ○○於108年12月4日17時31分許，撥打電話予Ｃ○○，佯稱係其姪子，並向Ｃ○○借款，致Ｃ○○陷於錯誤，於108年12月5日12時55分許，匯款15萬元至劉榮鎮所申辦帳號000-000000000000號帳戶而遭車手陳芷婕提領149,000元。 壬○○犯三人以上共同詐欺取財罪，累犯，處有期徒刑壹年捌月；扣案如附表二編號一至九、十二至十六所示之物均沒收；未扣案之犯罪所得新臺幣伍萬貳仟伍佰元沒收，於全部或一部不能沒收或不宜執行沒收時，追徵其價額。 Ｄ○○犯三人以上共同詐欺取財罪，處有期徒刑壹年陸月；未扣案之犯罪所得新臺幣參萬元沒收，於全部或一部不能沒收或不宜執行沒收時，追徵其價額。   壬○○52,500元 Ｄ○○30,000元 【見本院386號卷1第289、297頁】  32 (即起訴書附表編號32) Ｆ○○（提告） 庚○○於108年12月9日17時26分許，撥打電話予Ｆ○○，佯稱係其外甥劉勁麟，並向Ｆ○○借款，致Ｆ○○陷於錯誤，於108年12月11日14時53分、14時55分許、108年12月12日6時34分許，分別轉帳5萬元、5萬元、5萬元至唐寶棕所申辦帳號000-00000000000000號帳戶而遭詐欺集團不詳成員提領149,900元。 壬○○犯三人以上共同詐欺取財罪，累犯，處有期徒刑壹年捌月；扣案如附表二編號一至九、十二至十六所示之物均沒收；未扣案之犯罪所得新臺幣伍萬貳仟伍佰元沒收，於全部或一部不能沒收或不宜執行沒收時，追徵其價額。 庚○○犯三人以上共同詐欺取財罪，處有期徒刑壹年陸月；未扣案之犯罪所得新臺幣參萬元沒收，於全部或一部不能沒收或不宜執行沒收時，追徵其價額。   壬○○52,500元 庚○○30,000元 【見本院386號卷1第246、297頁】  33 (即起訴書附表編號33) 地○○（提告） 庚○○於108年12月15日14時4分許，撥打電話予地○○，佯稱係其親戚廖佑任，並向地○○借款，致地○○陷於錯誤，於108年12月16日11時許，匯款21萬元至陳莉雯所申辦帳號000-00000000000000號帳戶而遭詐欺集團不詳成員提領209,900元。 壬○○犯三人以上共同詐欺取財罪，累犯，處有期徒刑壹年玖月；扣案如附表二編號一至九、十二至十六所示之物均沒收；未扣案之犯罪所得新臺幣柒萬參仟伍佰元沒收，於全部或一部不能沒收或不宜執行沒收時，追徵其價額。 庚○○犯三人以上共同詐欺取財罪，處有期徒刑壹年柒月；未扣案之犯罪所得新臺幣肆萬貳仟元沒收，於全部或一部不能沒收或不宜執行沒收時，追徵其價額。   壬○○73,500元 庚○○42,000元 【見本院386號卷1第246、297頁】  34 (即起訴書附表編號34) 辛○○（未提告） 庚○○於108年12月22日12時22分許，撥打電話予辛○○之配偶林秀情，佯稱係其姪子林立祥，並向林秀情借款，致林秀情陷於錯誤，乃偕同辛○○前去匯款，辛○○與林秀情遂於108年12月25日13時38分許，匯款15萬元至王柏頴（起訴書誤載為王柏穎）所申辦帳號000-00000000000000號帳戶而遭詐欺集團不詳成員提領149,000元。 壬○○犯三人以上共同詐欺取財罪，累犯，處有期徒刑壹年捌月；扣案如附表二編號一至九、十二至十六所示之物均沒收；未扣案之犯罪所得新臺幣伍萬貳仟伍佰元沒收，於全部或一部不能沒收或不宜執行沒收時，追徵其價額。 庚○○犯三人以上共同詐欺取財罪，處有期徒刑壹年陸月；未扣案之犯罪所得新臺幣參萬元沒收，於全部或一部不能沒收或不宜執行沒收時，追徵其價額。   壬○○52,500元 庚○○30,000元 【見本院386號卷1第246、297頁】  35 (即起訴書附表編號35) 卯○○（提告） 庚○○於109年1月2日9時8分許，撥打電話予卯○○，佯稱係其姪子，並向卯○○借款，致卯○○陷於錯誤，於同日15時58分許，匯款5萬元至盧正德所申辦帳號000-00000000000000號帳戶。 壬○○犯三人以上共同詐欺取財罪，累犯，處有期徒刑壹年伍月；扣案如附表二編號一至九、十二至十六所示之物均沒收。 庚○○犯三人以上共同詐欺取財罪，處有期徒刑壹年參月。   壬○○、庚○○均無犯罪所得。 （說明：壬○○、庚○○雖自陳已取得犯罪所得各17,500元、10,000元【見本院386號卷1第246、297頁】，然依客戶歷史交易清單顯示上開5萬元已遭圈存【見人頭帳戶卷第434頁】，壬○○、庚○○上開所陳顯然與卷證不符，故此部分應無犯罪所得）  36 (即起訴書附表編號36) 酉○○（提告） 庚○○於109年1月1日16時35分許，撥打電話予酉○○，佯稱係其姪子，並向酉○○借款，致酉○○陷於錯誤，於109年1月3日13時許，匯款15萬元至駱瀅如所申辦帳號000-00000000000000號帳戶而遭詐欺集團不詳成員提領一空。 壬○○犯三人以上共同詐欺取財罪，累犯，處有期徒刑壹年捌月；扣案如附表二編號一至九、十二至十六所示之物均沒收；未扣案之犯罪所得新臺幣伍萬貳仟伍佰元沒收，於全部或一部不能沒收或不宜執行沒收時，追徵其價額。 庚○○犯三人以上共同詐欺取財罪，處有期徒刑壹年陸月；未扣案之犯罪所得新臺幣參萬元沒收，於全部或一部不能沒收或不宜執行沒收時，追徵其價額。   壬○○52,500元 庚○○30,000元 【見本院386號卷1第247、297頁】  37 (即起訴書附表編號37) 玄○○（未提告） 庚○○於109年1月13日11時許，撥打電話予玄○○之配偶吳秋月，佯稱係姪子吳啟賓，並向吳秋月借款，致吳秋月陷於錯誤，乃委由玄○○匯款，玄○○遂於同日12時許，匯款30萬元至李文祥所申辦帳號000-00000000000000號帳戶而遭詐欺集團不詳成員提領一空。 壬○○犯三人以上共同詐欺取財罪，累犯，處有期徒刑壹年玖月；扣案如附表二編號一至九、十一至十六所示之物均沒收；未扣案之犯罪所得新臺幣玖萬零肆佰元沒收，於全部或一部不能沒收或不宜執行沒收時，追徵其價額。 庚○○犯三人以上共同詐欺取財罪，處有期徒刑壹年柒月；未扣案之犯罪所得新臺幣陸萬元沒收，於全部或一部不能沒收或不宜執行沒收時，追徵其價額。    壬○○105,000元（其中14,600元已扣案） 庚○○60,000元 【見本院386號卷1第247、297頁】    38 (即起訴書附表編號38) Ｉ○○（未提告） Ｄ○○於109年1月13日12時59分許，撥打電話予Ｉ○○，佯稱係其姪子而要求Ｉ○○匯款，惟Ｉ○○知悉此係詐騙集團之詐欺手法，並未陷於錯誤，故未匯款。  壬○○犯三人以上共同詐欺取財未遂罪，累犯，處有期徒刑玖月；扣案如附表二編號一至九、十二至十六所示之物均沒收。 Ｄ○○犯三人以上共同詐欺取財未遂罪，處有期徒刑柒月。   Ｄ○○、壬○○均無犯罪所得  39 (即追加起訴) 楊文燦（提告） 庚○○分別於108年9月11日13時12分、108年9月12日9時45分許，撥打電話予楊文燦，佯稱係姪子林其瑞，並向楊文燦借款，致楊文燦陷於錯誤，於108年9月11日14時17分許，匯款30萬元至楊治宏所申辦帳號000-00000000000000號帳戶而遭詐欺集團不詳成員提領15萬元，復於108年9月12日10時47分許，匯款15萬元至鄭昱煌所申辦帳號000-00000000000000號帳戶而遭潘奕宏提領一空，再於108年9月12日10時48分許，匯款15萬元至劉冠志所申辦帳號000-000000000000號帳戶而遭潘奕宏提領一空。 壬○○犯三人以上共同詐欺取財罪，累犯，處有期徒刑貳年；扣案如附表二編號一至九、十二至十六所示之物均沒收；未扣案之犯罪所得新臺幣參拾肆萬元沒收，於全部或一部不能沒收或不宜執行沒收時，追徵其價額。 庚○○犯三人以上共同詐欺取財罪，處有期徒刑壹年拾月；未扣案之犯罪所得新臺幣陸萬元沒收，於全部或一部不能沒收或不宜執行沒收時，追徵其價額。 劉冠志犯三人以上共同詐欺取財罪，處有期徒刑壹年貳月；未扣案之犯罪所得新臺幣壹萬伍仟元沒收，於全部或一部不能沒收或不宜執行沒收時，追徵其價額。   壬○○340,000元 庚○○60,000元 劉冠志15,000元 【見本院851號卷第128-129、185頁】 （說明：壬○○雖自陳有收到楊文燦匯款至楊治宏帳戶之30萬元【見本院851號卷1第128-129頁】，然依客戶歷史交易清單顯示該30萬元遭提領金額僅15萬元，差額15萬元已遭圈存【見警卷3第107頁】，是壬○○上開所陳顯然與卷證不符，據此依有利於壬○○之方式計算，其犯罪所得應為34萬元（150,000＋250,000－60,000＝340,000）  
附表2
編號 物品 數量          備註 1 華碩廠牌手機（含門號0000000000號SIM卡1張） 1支 【見警卷第163頁編號1】 2 蘋果廠牌手機（含門號0000000000號SIM卡1張） 1支 【見警卷第163頁編號2】 3 蘋果廠牌手機（含門號0000000000號SIM卡1張） 1支 【見警卷第163頁編號3】 4 華碩廠牌手機（含門號0000000000號SIM卡1張） 1支 【見警卷第163頁編號4】 5 蘋果廠牌手機 1支 【見警卷第163頁編號5】 6 被害人名冊 1本 【見警卷第163頁編號6】 7 房屋租賃契約書 1本 【見警卷第163頁編號7】 8 訊號阻斷器 2組 【見警卷第163頁編號8】 9 黑色筆記本 1本 【見警卷第163頁編號9】 10 SIM卡餘根 1張 【見警卷第163頁編號10】 11 現金（新台幣） 14600元 【見警卷第164頁編號11】 12 監視器鏡頭 2支 【見警卷第164頁編號12】 13 監視器主機 1組 【見警卷第164頁編號13】 14 螢幕 1台 【見警卷第164頁編號14】 15 門號0000000000號SIM卡 1張 【見警卷第164頁編號15】 16 被害人名冊 4張 【見警卷第164頁編號16】 17 蘋果廠牌手機（含門號0000000000號SIM卡1張） 1支 【見警卷第171頁編號1】